臺灣高等法院刑事判決　　　　　　　 100年度上訴字第1207號
上　訴　人
即　被　告　李家樺
選任辯護人　李哲賢律師
上　訴　人
即　被　告　盧坤杉
選任辯護人　吳茂榕律師
上　訴　人
即　被　告　王耀穎
選任辯護人　曾彥?律師
　　　　　　林詮勝律師
上　訴　人
即　被　告　林金龍
選任辯護人　謝世瑩律師
上　訴　人
即　被　告　郭儒成
選任辯護人　沙洪律師
上　訴　人
即　被　告　張俊隆
選任辯護人　黃重鋼律師
　　　　　　林詠嵐律師
上　訴　人
即　被　告　李正欽
指定辯護人　本院公設辯護人陳德仁
上　訴　人
即　被　告　袁健笙
選任辯護人　劉世興律師
上列上訴人即被告因違反臺灣地區與大陸地區人民關係條例等案
件，不服臺灣桃園地方法院99年度訴字第861號，中華民國100年
2月21日及100年3月7日第一審判決（起訴案號：臺灣桃園地方法
院檢察署99年度偵字第18348、18643、24769號），提起上訴，
本院判決如下：
    主  文
原判決關於李家樺、盧坤杉、張俊隆、李正欽、袁健笙、郭儒成
部分、王耀穎幫助意圖營利使大陸地區人民非法進入臺灣地區部
分及其等定執行刑部分均撤銷。
李家樺共同犯如附表一編號2至9、11、12，及附表二編號1至9所
示之罪，各處如附表一、二各該編號所示之刑及從刑；應執行有
期徒刑肆年陸月，扣案如附表四所示之物均沒收。
盧坤杉共同犯如附表一編號1至12及附表二編號1至10所示之罪，
各處如各該附表各編號所示之刑及從刑；應執行有期徒刑肆年拾
月，扣案如附表四所示之物均沒收。
王耀穎幫助意圖營利，違反不得使大陸地區人民非法進入臺灣地
區之規定，處有期徒刑玖月。
郭儒成共同犯如附表三編號2所示之罪，各處如附表三編號２所
示之刑及從刑，又共同意圖營利，違反不得使大陸地區人民非法
進入臺灣地區之規定，處有期徒刑壹年陸月，扣案如附表四編號
1、2、5、11所示之物，均沒收；應執行有期徒刑壹年拾月，扣
案如附表四編號1至12所示之物均沒收。
張俊隆、李正欽、袁健笙共同意圖營利，違反不得使大陸地區人
民非法進入臺灣地區之規定，張俊隆，累犯，處有期徒刑壹年拾
月、李正欽處有期徒刑壹年陸月、袁健笙，累犯，處有期徒刑壹
年捌月。扣案如附表四編號1、2、5、11所示之物，均沒收。
李家樺被訴共同意圖營利使大陸地區人民非法進入臺灣地區等如
原審附表二編號10部分，無罪。
李家樺、盧坤杉、郭儒成、張俊隆、李正欽、袁健笙被訴使公務
員登載不實部分均無罪。
其餘上訴均駁回。
王耀穎上開撤銷改判及上訴駁回部分，應執行有期徒刑拾壹月。
    事  實
一、林金龍前因傷害案件，經本院判決有期徒刑7月確定，經減
    刑為有期徒刑3月15日，於民國96年7月16日縮刑期滿執行完
    畢；張俊隆前因傷害案件，經臺灣宜蘭地方法院判決有期徒
    刑2月確定，於95年6月1日易科罰金執行完畢；袁健笙前因
    偽造文書案件，經臺灣桃園地方法院判處有期徒刑4月確定
    ，於96年5月1日縮刑期滿執行完畢。
二、李家樺（原名李白瑛，綽號小英、阿娟）、盧坤杉（綽號小
    孟、阿樂）與賴瀛麟（綽號二哥）、賴瀛成（綽號三哥）（
    以上2人均另案由臺灣桃園地方法院檢察署通緝中）、真實
    姓名年籍不詳綽號「大D」之成年男子共組跨國人蛇賣淫集
    團。上開人蛇集團並與孫勝紘（原名孫信弘，綽號「阿泰」
    ，另案由臺灣臺北地方法院檢察署通緝中）負責之「088 應
    召站」合作，使以假結婚之方式非法入境來臺之大陸女子在
    臺北市、新北市地區從事性交行為之性交易，分工模式係推
    由賴瀛麟、賴瀛成在大陸地區物色、招攬經濟狀況不佳有意
    以假結婚之方式入境臺灣地區從事賣淫工作之女子，經大陸
    地區女子同意，雙方簽定契約約定：假結婚入台代辦證件申
    請入台費用新台幣（以下同）20萬元，大陸女子來台另每月
    應支付人頭老公費用3萬元、司機費用每日3200元、上班超
    過12小時另支付司機加班費每小時200元，其在台從事性交
    易按時計薪（每40分鐘1300元、每50分鐘1700元，一月工作
    22日以上，如經期或生病可不上班），如辦理入台期間如大
    陸女子失蹤、反悔或證件不齊全以致無法配合辦理證件或延
    誤，須賠償人民幣2萬元。另由李家樺、盧坤杉在臺灣地區
    物色、洽談欲與大陸女子假結婚之人頭老公，約定以每月薪
    資新台幣3萬元（未滿月按日計算壹日1000元），安排至大
    陸地區辦理形式上之公證結婚（雙方均無結婚真意），待大
    陸女子搭機來臺，由李家樺或盧坤杉至機場陪同接機，應付
    內政部入出國及移民署（以下稱移民署）面談，並陪同辦理
    結婚登記，且擔任大陸女子在臺從事性交易之經紀，負責該
    集團會計、總務或賴瀛麟所交辦之事務等工作。盧坤杉自98
    年初，加入該集團擔任賣淫大陸女子之經紀，並輔導人頭老
    公進行假結婚相關事宜，李家樺則於98年6月間加入接手盧
    坤杉前揭經紀工作，盧坤杉則繼續負責輔導人頭老公進行假
    結婚。李家樺、盧坤杉自其等加入該集團時起，與賴瀛麟、
    賴瀛成、孫勝紘（即「阿泰」）、真實姓名年籍不詳綽號「
    大D」之成年男子均明知大陸地區人民非經主管機關許可，
    不得擅自進出臺灣地區，竟共同基於意圖營利使大陸地區人
    民非法進入臺灣地區及意圖媒介女子與男客為性交行為以營
    利之犯意聯絡，而為以下之行為：
(一)於96年間，賴瀛麟以每月可領得3萬元之人頭老公費之條件
    ，招攬盧坤杉充當人頭老公，盧坤杉與附表一編號1所示之
    大陸女子賴寒並無結婚真意，仍與賴瀛麟基於共同意圖營利
    使大陸地區人民非法進入臺灣之犯意聯絡，盧坤杉接受安排
    ，乃前往大陸地區與賴寒辦理虛假公證結婚，嗣返臺後即持
    大陸地區結婚公證書向財團法人海峽交流基金會（下稱海基
    會）申請驗證，取得認證之證明書，再於附表一編號1所示
    之時間，以賴寒為其配偶，欲來臺灣團聚為由，持上開內容
    不實之文件向移民署申請讓賴寒入境臺灣，致移民署承辦人
    員於實質審查後，誤發給中華民國地區入出境許可證，准許
    賴寒入境臺灣，嗣賴寒即於附表一編號1所示時間、地點非
    法進入臺灣地區，盧坤杉因而按月領得如附表一編號1所示
    之人頭老公費以牟利。97年間，賴瀛麟自稱為「賴明智」，
    以每月可領得人頭老公費之條件，招攬吳協城充當人頭老公
    ，吳協城與附表一編號10所示之大陸女子蒲鐵瓊並無結婚真
    意，仍與賴瀛麟、盧坤杉基於共同意圖營利使大陸地區人民
    非法進入臺灣之犯意聯絡，吳協成接受安排，乃與盧坤杉共
    同前往大陸地區與蒲鐵瓊辦理虛假公證結婚，嗣返臺後即持
    大陸地區結婚公證書向海基會申請驗證，取得認證之證明書
    ，再於附表一編號10所示之時間，以蒲鐵瓊為其配偶，欲來
    臺灣團聚為由，持上開內容不實之文件向移民署申請讓蒲鐵
    瓊入境臺灣，致移民署承辦人員於實質審查後，誤發給中華
    民國地區入出境許可證，准許蒲鐵瓊入境臺灣，嗣蒲鐵瓊即
    於附表一編號10所示時間、地點非法進入臺灣地區，惟吳協
    城尚未領得人頭老公費。98年初，盧坤杉因待業中，賴瀛麟
    遂吸收盧坤杉加入人蛇賣淫集團，擔任賣淫大陸女子之經紀
    ，並輔導人頭老公進行假結婚相關事宜，李家樺則於98年6
    月間加入接手盧坤杉前揭經紀工作，李家樺、盧坤杉在臺灣
    地區物色、洽談欲與大陸女子假結婚之人頭老公，約定大陸
    女子入臺後可按月收取3萬元人頭老公費，其二人均明知附
    表一編號2至9、11、12所示之人頭老公與附表一編號2至9、
    11、12所示之大陸地區女子並無結婚之真意（附表一編號1
    至9所示大陸女子均經檢察官為職權不起訴處分），附表一
    編號2至9、11、12所示之人頭老公郭儒成、張俊隆、李正欽
    、袁健笙及施鴻泰、王孟裕、鄭永富、張偉煌、許志成、陳
    詔璞（以上六人均經臺灣桃園地方法院判決有罪，均未上訴
    而確定）分別與附表一編號2至9、11、12所示之大陸女子自
    始均無結婚真意，仍與賴瀛麟、賴瀛成、孫勝紘（即「阿泰
    」）、真實姓名年籍不詳綽號「大D」之成年男子基於共同
    意圖營利使大陸地區人民非法進入臺灣地區之犯意聯絡，由
    李家樺、盧坤杉安排人頭老公搭機至大陸地區辦理虛假公證
    結婚，賴瀛麟並在大陸地區為袁健笙虛假開設喜宴、交付面
    談相關資料以應付移民署面談，嗣人頭老公返臺後即持大陸
    地區結婚公證書向海基會申請驗證，取得認證之證明書，再
    於附表一各該編號所示之時間，以各該大陸女子為其配偶，
    欲來臺團聚為由，持上開內容不實之文件向移民署申請讓各
    該大陸女子入境臺灣，致移民署承辦人員於實質審查後，誤
    發給中華民國地區入出境許可證，准許各該大陸女子入境臺
    灣，嗣各該大陸女子於附表一編號1至9所示時間、地點非法
    進入臺灣地區，而附表一編號11之許志成因未通過移民署面
    談，未准許胡萍入境而未遂，附表一編號12之陳詔璞已通過
    面談，惟李元霞尚未入境而未遂。嗣附表一編號2至9所示大
    陸女子入境，由李家樺或盧坤杉至機場陪同人頭老公接機，
    事先交付面談教戰手冊套招以應付移民署面談，並以人頭老
    公名義承租房屋供大陸女子居住，並陪同附表一編號2至9所
    示各該人頭老公、大陸女子，附表一編號1則由盧坤杉負責
    ，於附表一編號1至9所示時間，持結婚公證書及海基會出具
    之證明書，至附表一編號1至9所示之戶政事務所，填具結婚
    登記申請書，申請辦理結婚戶籍登記，使戶政事務所公務員
    為實質審查後，將如附表一編號1至9所示之不實結婚事項登
    載於其職務上所掌之公文書（即戶口名簿、戶籍登記簿電腦
    檔案、各該人頭老公之國民身分證上）。嗣附表一編號1、2
    、4所示大陸女子賴寒、李萍、黃愛蘋出境後，盧坤杉接續3
    次於附表一編號1所示之時間，郭儒成於99年4月19日、施鴻
    泰於99年1月18日分別持內容不實之戶籍謄本前往移民署再
    次申請團聚，致移民署准許後，各該女子再次入境臺灣。郭
    儒成、施鴻泰、王孟裕、鄭永富、李正欽、袁健笙使各該大
    陸女子非法進入臺灣，因而按月取得如附表一編號2、4、5
    、6、7、8所示之人頭老公費以牟利，張俊隆則未領得人頭
    老公費，張偉煌因大陸女子入境未滿1月尚未領得人頭老公
    費。
(二)盧坤杉自97年6月29日大陸女子賴寒入境後第3天起、李家樺
    自98年6月底起與賴瀛麟、賴瀛成、孫勝紘（即「阿泰」）
    及真實姓名年籍不詳綽號「大D」之成年男子共同基於意圖
    媒介大陸女子反覆接續與他人為性交行為之性交易以營利之
    犯意聯絡，於附表一編號1至10所示之大陸女子以假結婚之
    方式順利來台後（李家樺自98年6月底加入，不包括附表一
    編號1、10之女子）推由李家樺、盧坤杉擔任各該大陸女子
    從事性交易之經紀，負責該集團於臺灣地區之管理，包括接
    機、安排在外承租住處、登記大陸女子持有行動電話號碼、
    與應召站之機房聯絡、調度司機（即俗稱車伕）載送從事性
    交易、賣淫排班、要求大陸女子每日以手機傳送簡訊方式，
    統計當日賣淫次數與上下班時間，待與應召站核對無誤後，
    再回報予賴瀛麟，並核對該人蛇應召集團之開支及零用金帳
    目、大陸女子向該集團借款記錄、管理該人蛇應召集團資產
    明細等事宜，並收取、保管大陸女子之證件、護照、回程機
    票交予綽號「大D」之人，共同媒介附表二各編號之大陸女
    子分別於附表二所示之時間，前往臺北市、新北市各賓館與
    不特定男客從事性交行為之性交易（李家樺於98年6月底起
    加入，不包括附表二編號1之?部分及編號10部分），每日
    持續反覆接客數次（各該大陸女子從事性交行為之性交易起
    迄時間、須扣除未從事性交易時間、性交易地點、性交易所
    得之分配及收益分別詳如附表二所示）。
(三)王耀穎明知賴瀛麟組成之上開人蛇集團以假結婚方式非法使
    大陸女子入境臺灣，且以每月3萬元之人頭老公費作為臺灣
    籍男子充當人頭老公之經濟誘因，竟仍基於幫助意圖營利使
    大陸地區人民非法進入臺灣地區之犯意，於98年9、10月間
    於桃園縣中壢市環中東路某麥當勞，以每日1千元報酬招攬
    、探詢附表一編號8所示之袁健笙是否有意充當人頭老公，
    袁健笙見有利可圖，隨即首肯並交付聯絡電話號碼予王耀穎
    ，旋王耀穎居間介紹將袁健笙欲充當人頭老公之事告知盧坤
    杉，並將袁健笙電話號碼交付予盧坤杉，盧坤杉遂安排袁健
    笙至大陸地區與附表一編號8所示之肖麗萍假結婚，使肖麗
    萍以非法進入臺灣，事後王耀穎因而獲取1萬元之居間介紹
    酬勞。
(四)林金龍（綽號「86」，自98年4月30日起加入）、郭儒成（
    綽號「56」、「魯蛋」，自98年10月起至99年6月止）擔任
    上開人蛇應召集團之車伕，與李家樺、盧坤杉、賴瀛麟、賴
    瀛成、孫勝紘（即「阿泰」）、真實姓名年籍不詳綽號「大
    D」之成年男子共同基於意圖媒介大陸女子與男客為性交行
    為之性交易以營利之犯意聯絡，接受李家樺、盧坤杉派車調
    度，分別以如附表三所示之自用小客車，至如附表三各編號
    所示之大陸女子住處，搭載、接送各該大陸女子至不特定男
    客指定之臺北市、新北市各賓館，待大陸女子性交易結束後
    ，或由大陸女子或由賓館服務人員將收取性交易費用交予車
    伕林金龍等2人，林金龍等2人再依該人蛇應召集團指示，將
    現金匯入指定帳戶內，林金龍薪資以每日12小時3千2百元，
    郭儒成則為3千元，2人若額外加班每小時以2百元計算，餐
    費及煙費每日300元，均由附表三各該大陸女子由當日所得
    中現金支付。
(五)王耀穎與擔任酒店業績幹部之張洪川（經原審判決有期徒刑
    肆月，未上訴確定）共同基於意圖使女子與他人為性交行為
    之性交易媒介以營利之犯意，於99年3月3日23時許，由張洪
    川接獲有相同犯意聯絡之真實姓名不詳某導遊以電話通知，
    表示需要女子至臺北市松壽路君悅飯店與外籍人士從事性交
    易，旋撥打電話予王耀穎，王耀穎遂以電話聯繫某應召站通
    知化名「佳麗寶」之女子自行前往該飯店，以美金300元對
    價，從事性交行為之性交易1次，性交易結束後並由王耀穎
    將「佳麗寶」載回其住處，張洪川、王耀穎各分得不詳之報
    酬。案因98年7月30日蒲鐵瓊於臺北市○○街00號天津大飯
    店206室4千元代價與日籍男客ANDO SHIGEKI從事性交行為之
    性交易完畢時，為警臨檢查獲後供出上情（蒲鐵瓊違反社會
    秩序法部分，經移送臺灣臺北地方法院臺北簡易庭裁處），
    並經警依法執行通訊監察，嗣於99年6月22日持搜索票、拘
    票於臺北市○○區○○路00○0號3樓將李家樺、盧坤杉拘提
    到案，並扣得如附表四所示李家樺、盧坤杉、林金龍等所有
    供犯罪所用之物，同日於桃園中正國際機場第一航廈拘提肖
    麗萍到案。
三、案經臺北市政府警察局中山分局報告及臺灣桃園地方法院檢
    察署檢察官偵查後起訴。
    理  由
壹、程序部分：
    按刑事審判上之共同被告，係為訴訟經濟等原因，由檢察官
    或自訴人合併或追加起訴，或由法院合併審判所形成，其間
    各別被告及犯罪事實仍獨立存在。故共同被告對於其他共同
    被告之案件而言，為被告以外之第三人，本質上屬於證人，
    為確保被告對證人之詰問權，證人於審判中，應依法定程序
    ，到場具結陳述，並接受被告之詰問，其陳述始得作為認定
    被告犯罪事實之判斷依據（最高法院93年台上字第5726號判
    決意旨參照）。次按被告以外之人於審判外之言詞或書面陳
    述，除法律有規定者外，不得作為證據；被告以外之人於審
    判外向法官所為之陳述，得為證據。被告以外之人於偵查中
    向檢察官所為之陳述，除顯有不可信之情況者外，得為證據
    ；再被告以外之人於審判外之陳述，雖不符刑事訴訟法第15
    9條之1至第159條之4之規定，而經當事人於審判程序同意作
    為證據，法院審酌該言詞陳述或書面陳述作成時之情況，認
    為適當者，亦得為證據。當事人、代理人或辯護人於法院調
    查證據時，知有第159條第1項不得為證據之情形，而未於言
    詞辯論終結前聲明異議者，視為有前項之同意。刑事訴訟法
    第159條第1項、第159條之1、第159條之5分別定有明文。經
    查：
(一)共同被告盧坤杉99年7 月19日於警詢中之陳述，係被告以外
    之人於審判外之言詞陳述，為傳聞證據，且被告王耀穎之辯
    護人就上開警詢陳述之證據能力於本院準備程序中提出爭執
    ，復查無得例外取得證據能力之規定可資適用，自應認無證
    據能力。
(二)被告王耀穎之辯護人主張：共同被告袁健笙99年8 月24日於
    偵查中所為之陳述無證據能力云云；被告張俊隆之辯護人主
    張：證人即大陸女子熊慧、共同被告盧坤杉於偵查之供述，
    均無證據能力云云。惟共同被告袁健笙、盧坤杉、證人熊慧
    於檢察官訊問時經具結後所為之證述，其性質雖屬傳聞證據
    ，惟本院審酌袁健笙、盧坤杉為本案被告，證人熊慧為本案
    之賣淫女子，依渠等之陳述乃親身經歷本案犯行發生經過之
    全部或一部，渠等證詞對認定犯罪事實之存否有其必要性，
    且渠等於偵查中，經檢察官諭知證人有具結之義務及偽證之
    處罰並命朗讀結文具結擔保其證言之真實性後，以證人身分
    ，於檢察官面前完整、連續陳述其親身經歷，且查無違法取
    證之瑕疵存在，辯護人亦未舉出有何顯不可信之情形，依刑
    事訴訟法第159條之1第2項之規定，自均得為證據。
(三)末以本判決下列其餘認定事實所引用之卷證所有證據（供述
    、文書及物證等），均經依法踐行調查證據程序，檢察官、
    被告及辯護人均未主張排除前開證據能力，且迄於本院言詞
    辯論終結前均未表示異議，本院審酌前開證據資料製作時之
    情況，尚無違法不當及證明力明顯過低之瑕疵，其書證部分
    亦無刑事訴訟法第159 條之4 之顯有不可信之情況與不得作
    為證據之情形，且均與本案具關連性，認以之作為證據應屬
    適當，故揆諸上開規定，認上揭證據資料均有證據能力。
貳、實體部分：
一、意圖營利使大陸地區人民非法進入臺灣部分：
(一)訊據被告李家樺就上開事實（即其所涉附表一編號2至9、11
    、12部分）、被告盧坤杉就上開事實（即其所涉附表一編號
    1至12）、被告郭儒成、張俊隆、李正欽、袁健笙就上開事
    實（即其等所涉附表一編號2、3、7、8號部分）所示之犯行
    均坦承不諱（見99度年偵字第18348號A1卷第3至18頁、154
    至157頁，同上偵卷A2卷第4至16頁、54至57頁、179至185頁
    ，同上偵卷D2卷第54至56頁、65至68頁、76至78頁，99年度
    偵字第24769號卷第283至286頁、275至278頁，原審99年度
    聲羈字第396號卷第26至27、32至34頁，99年度偵聲字第435
    號卷第13至16頁，原審卷三第273頁反面、274頁、第328 頁
    反面至329頁、原審卷四第32頁、本院卷二第89頁背面至97
    頁），被告袁健笙於偵查中陳稱：伊到四川後是肖麗萍及「
    二哥」接應，幫伊安排住處，第2次到大陸辦理結婚公證後
    有辦1桌酒席，酒席間「二哥」有到場，「二哥」有交給伊1
    本「功課」，裡面有肖麗萍基本資料、生活習慣、住家擺設
    、結婚日期等，要伊背起來，回臺灣移民署面談時要用等語
    ；其於原審審理時亦坦認：有見過他們在臺灣的老闆叫「大
    D」，真實姓名伊不知道，不是賴瀛麟等語（見99年度偵字
    第18348號D2卷第77至78頁，原審卷四第31頁），並有證人
    即大陸女子賴寒、李萍、熊慧、黃愛蘋、吳嵐、朱云仙、蘇
    麗娟、肖麗萍、李愛華、蒲鐵瓊於偵查時之證述相符及證人
    肖麗萍於原審審理時證述明確（見原審卷二第201頁反面、2
    02頁），且有各該人頭老公之戶籍資料、結婚登記申請書、
    大陸地區結婚公證書等可參（詳如附表一各編號所示卷頁）
    ，復有被告李家樺持用之門號0000000000、0000000000號行
    動電話之通訊監察譯文中提及與大陸地區之犯罪集團成員聯
    繫、與旅行社聯繫代訂人頭老公前往大陸地區機票、與人頭
    老公袁健笙之門號0000000000號聯繫移民署面談情形、辦理
    結婚登記相關事宜、人頭老公費用之起算日期討論，並透過
    王耀穎轉交人頭老公費予袁健笙等情，有該譯文在卷可參（
    見99年度偵字第18348號A1卷第159、161、166、167、188、
    197、201頁、99年度偵字第18348號D1卷第384至386頁），
    並有李家樺聯繫旅行社為被告代訂機票之通聯譯文（見99年
    度偵字第18348號D1卷第387至389頁），盧坤杉持用門號000
    0000000號行動電話與被告袁健笙持用門號0000000000號行
    動電話之通訊監察譯文提及至機場接機、應付面談內容等情
    （見99年度偵字第18348號D1卷第390至391頁），且有肖麗
    萍之出入境通行證、大陸地區人民通行證、大陸地區人民申
    請來臺查詢、旅客入出境紀錄查詢、大陸地區人民明細資料
    報表、大陸地區人民資訊管理系統（見99年度偵字第18348
    號B1卷第148頁，D1卷第419至422頁），並有戶籍資料、結
    婚登記申請書、大陸地區結婚公證書等可參（見原審卷二第
    74至80頁），另有扣案如附表四所示之物可佐（其中隨身碟
    內有人頭老公與大陸女子之個人資料、認識過程、交往過程
    、結婚過程之回答資料、個人資料及訪談表，見99年度偵字
    第18348號A1卷第57、58，60至66頁，D1卷第403至416頁）
    ，，足認被告李家樺、盧坤杉、郭儒成、張俊隆、李正欽、
    袁健笙等人之任意性自白與事實相符。此部分事證明確，被
    告李家樺、盧坤杉、郭儒成、張俊隆、李正欽、袁健笙等人
    之犯行均堪認定。被告李家樺係於98年6月底加入該組織，
    被告盧坤杉原為人頭老公，曾於97年陪同吳協城至大陸辦理
    蒲鐵瓊以假結婚方式非法入境後，於98年初正式加入該組織
    一直至98年中被告李家樺接手經紀工作後改負責人頭老公部
    分之事實，亦據其二人於偵訊、原審及本院審判中坦承不諱
    （見99年度偵字第18348號A1卷第9頁、原審99年度聲羈字第
    396號卷第26頁反面至27頁、本院卷二第97頁），而蒲鐵瓊
    確係被告盧坤杉參與共同非法入境之事實，亦據被告盧坤杉
    於本院審理中供承：蒲鐵瓊是伊經手的，伊跟賴寒結婚都跟
    李家樺無關，當時她還沒有進公司，伊承認有不法使蒲鐵瓊
    、賴寒進入臺灣，蒲鐵瓊是伊陪同等語綦詳（見本院卷二第
    97頁），核與證人蒲鐵瓊於偵查中證述：98年4月29日伊入
    境後是吳協成、小孟（即盧坤杉）來接機，入境後第2天就
    開始從事性交易，後來1個多月後（按即98年6月間）就換成
    綽號小瑛是伊的經紀，直到98年7月30日被警察查獲為止等
    語相符（見臺北市政府警察局中山分局刑案偵查卷宗第13頁
    ，98年度他字第4876號卷二第4至5頁），被告李家樺係於98
    年6月間加入犯罪集團應可認定，附表一編號1所示大陸人民
    賴寒於97年6月29日即入境臺灣，附表一編號10所示大陸人
    民蒲鐵瓊係於98年4月29日入境臺灣，被告李家樺未有參與
    附表一編號1、10之犯行，亦可認定。上開擔任人頭老公之
    被告郭儒成、張俊隆、李正欽、袁健笙分別與盧坤杉、李家
    樺、賴瀛麟、綽號「大D」之成年男子有犯意聯絡，共同參
    與使上開大陸女子以假結婚非法進入臺灣之犯行，應可認定
    。
(二)同案被告吳協城於原審準備程序中自承：係透過自稱「賴明
    智」介紹，與蒲鐵瓊假結婚，賴瀛麟有說可以收人頭老公費
    ，但伊實際並未收到等語（見原審卷三第246 頁反面），經
    原審審理時提示卷附相片，同案被告吳協城當庭指認「賴明
    智」之人即為賴瀛麟，又依同案被告吳協成前揭所述，可見
    其確係貪圖人頭老公費，始與蒲鐵瓊辦理假結婚，其有營利
    意圖至為明顯，況證人蒲鐵瓊於警詢、偵查中證稱：來臺從
    事賣淫後一開始薪水都沒有實際拿到，每10天就要扣1 次薪
    水1 萬元當人頭老公費，後來可實際拿到薪水時，就透過「
    小孟」（即盧坤杉）拿給吳協成，伊已經支付過3次人頭老
    公費，每次3萬元等語（見臺北市政府警察局中山分局刑案
    偵查卷第32頁，98年度他字第4876號卷二第7頁），本件卷
    內雖無證據可證明被告吳協成確實已收到蒲鐵瓊交付之人頭
    老公費，仍不影響被告吳協成有營利意圖之認定。又被告李
    家樺並未參與吳協成與蒲鐵瓊假結婚入境臺灣，已認定如前
    ，此部分自應認被告盧坤杉、同案被告吳協成係與共犯賴瀛
    麟有犯意聯絡及行為分擔。綜上，被告李家樺、盧坤杉、郭
    儒成、李正欽之上開犯行事證明確，其等犯行，洵堪認定。
(三)事實欄二（一）即附表一編號3所示被告張俊隆擔任人頭老
    公部分：
    訊據被告張俊隆矢口否認有使大陸女子熊慧非法進入臺灣之
    犯行，辯稱：伊跟熊慧不是假結婚云云，惟查：
  1.被告張俊隆有與熊慧在大陸地區四川省成都市辦理結婚，熊
    慧並以來臺團聚之名義，於99年2月2日入境臺灣，嗣於99年
    2月26日其2人前往宜蘭縣礁溪鄉戶政事務所辦理結婚登記等
    事實，為被告張俊隆所不爭執，並有宜蘭縣礁溪鎮戶政事務
    所99年11月16日礁鄉戶字第0000000000號函暨所附之被告張
    俊隆與熊慧戶籍謄本、臺灣地區入出境許可證、結婚公證書
    等（見原審卷二第63至71頁），被告張俊隆有與熊慧於99年
    2月26日至我國戶政機關辦理結婚之戶籍登記之事實，自堪
    認定。
  2.依證人熊慧於原審審理中證稱：伊與張俊隆是假結婚，當初
    是透過二哥介紹認識，伊父母親並未見過張俊隆，也不知道
    伊與張俊隆結婚，張俊隆也沒有給伊媽媽新臺幣10萬元，以
    前為了應付面試曾有過這樣的配合回答，實際上是沒有，伊
    到臺灣後有與張俊隆一起住半個多月，是因為伊面談沒有通
    過還不能去上班，伊也有與小英、小孟、「大D 」、張俊隆
    在礁溪的某麥當勞談及如何應付下次面談之事，三重住處是
    小孟與伊一起去找，伊性交易賺的錢每日須扣1 千元作為人
    頭老公費等語明確（見原審卷三第34頁反面至35頁），核與
    證人熊慧於偵查中證述內容前後一致（見99年度偵字第1834
    8號B3卷第207至210、231至240頁），復衡以證人熊慧於原
    審審理時當庭聲淚俱下，經命被告張俊隆暫退庭後，始全盤
    托出，益徵熊慧之前揭證述為真實，又證人盧坤杉於偵查中
    亦證述伊有協助輔導人頭老公申請文件並辦理結婚登記，包
    括張俊隆和熊慧等語（見99年度偵字第18348號A2卷第55頁
    ），依證人熊慧前揭證述，已見其與被告張俊隆毫無感情基
    礎，其係為到臺灣賣淫營利，始在賴瀛麟之安排下，與素昧
    平生之被告張俊隆透過結婚名義來臺，且須每日支付1千元
    作為人頭老公費用，實難認其與被告張俊隆有結婚真意。此
    外於被告李家樺之扣案隨身碟中有被告張俊隆之個人資料及
    訪談表亦足以佐證（其內載明個人資料及面談相關問答，見
    99年度偵字第18348號D1卷第286至292頁）。被告張俊隆辯
    稱與熊慧係真結婚云云，並不足採。又證人熊慧於警詢中證
    稱已經付了4次人頭老公費（見99年度偵字第18348號B3卷第
    153頁），被告張俊隆既與熊慧並無結婚真意，卻與被告盧
    坤杉等人合作，擔任人頭老公使熊慧非法入境臺灣，再參酌
    證人盧坤杉證述人頭老公費是1個月3萬元（見99年度偵字第
    18348號A2卷第55頁），雖依卷內資料無從認定熊慧所支付
    之人頭老公費有無實際轉交予被告張俊隆收受而應從有利被
    告張俊隆之認定，惟其基於營利意圖，對於使熊慧以假結婚
    非法進入臺灣，有犯意聯絡及行為分擔，應可認定。綜上，
    本件事證明確，被告張俊隆前揭犯行，洵堪認定。
二、事實欄二（二）被告李家樺、盧坤杉共同意圖營利媒介使大
    陸女子反覆接續與他人為性交行為之性交易部分：
(一)事實欄二（二）之事實，業據被告李家樺、盧坤杉於本院審
    理中均坦承不諱，並經證人賴寒、李萍、熊慧、黃愛蘋、吳
    嵐、朱云仙、蘇麗娟、肖麗萍、李愛華、蒲鐵瓊偵查及原審
    審理時證述其等於大陸地區欲以假結婚來台前已簽立契約欲
    來台從事性交易工作，其等來台後於附表二各編號所示之時
    間（須扣除實際未從事性交易之時間）、地點從事性交行為
    之性交易，性交易所得之分配及收益等情明確（證據所在卷
    頁詳如附表二各編號所示），核被告李家樺坦認：受僱於「
    二哥」之應召集團，於98年6月底至大陸與「二哥」見面，
    賴瀛成是「三哥」，是與賴瀛麟在一起，聽命於賴瀛麟，伊
    是向「大D」拿零用金、交通費、薪水，伊負責每日大陸女
    子應召次數統計（包括小姐接幾個客人、上班時間）及回報
    給賴瀛麟，並統計集團在臺開銷紀錄及費用支出，及聽從賴
    瀛麟指示將交戰手冊給賣淫小姐閱讀，帶小姐看醫生，集團
    是與「阿泰」（即孫勝紘）負責之「088應召站合作」，小
    姐平均每日接客8人，小姐可拿1千3百元等情綦詳（見99年
    偵字第18348號A1卷第4至9頁、14至18頁、155至157頁，原
    審99年度聲羈字第396號卷第26至27頁、32至34頁、99年度
    偵聲字第435號卷第13至16頁、原審卷二第90頁、卷三第328
    頁反面至329頁），與被告盧坤杉坦認：公司老闆是賴瀛麟
    ，伊有負責回傳賣淫女子當天接客量及工作時數，並與「
    088應召站」核對，伊從98年年初做到98年中，後來李家樺
    來，這部分就由她負責，李家樺有去跟車，大陸女子來臺前
    賴瀛麟會叫伊去找一些住處，擔任經紀時是由賣淫女子傳送
    該日性交易次數簡訊給伊等情（見99年偵字第18348號A2卷
    第6至14頁、55至56頁，原審99年度聲羈字第396號卷第32至
    33頁，原審卷三第328頁反面至329頁），互核一致，復有被
    告李家樺持有之門號0000000000、0000000000號行動電話之
    通訊監察譯文，譯文中提及調派馬伕事宜、與大陸女子聯繫
    性交易事宜、賣淫女子傳送簡訊當日從事性交易次數、工時
    （見99年偵字第18348號A1卷第163至165、169至172、175至
    177、179、182至183、198頁），被告盧坤杉持有之門號000
    0000000號行動電話之通訊監察譯文，譯文中提及應召站報
    告賣淫女子該日從事性交易次數、聯絡賣淫女子司機因故會
    晚到、賣淫女子要請假或告以該日從事性交易次數、與賣淫
    女子討論男客之投訴、與應召站聯繫賣淫女子「紫玲」之身
    體狀況等情（見99年偵字第18348號A2卷第126、130、132、
    133、134、165至168頁），另有扣案如附表四所示之物可佐
    （見99年偵字第18348號A1卷第60至153頁），上開大陸女子
    均係來台前自願簽立契約來台從事性交易工作，且有扣案之
    契約書在卷可參（見99年度偵字第18348號A1卷第117-119頁
    、A2卷第41-42頁，即原審判決附件1-1），其等均係自願履
    行上開契約內容而簽約來台從事性交易工作，其等來台從事
    性交易工作後，亦領有報酬而得以逛街、出遊等情，亦據上
    開大陸女子即證人朱云仙、肖麗萍、蘇麗娟、熊慧、黃愛蘋
    、賴寒、李萍、李愛華於原審證述明確（見原審卷二第195
    頁反面-201頁、202-205頁反面、原審卷三第22頁反面-25頁
    、26-28頁反面、29頁反面、32頁、94頁反面-96頁、98頁、
    101、138頁），亦經證人蒲鐵瓊於偵查中證述屬實（見98年
    度他字第4876號卷二第7-8頁），足認被告李家樺、盧坤杉
    上開自白，核與事實相符，應可採信。
(二)次查，被告盧坤杉證稱被告李家樺係於98年6月底加入上開
    組織，業如前述，則被告李家樺係自98年6月底共同為上開
    犯行，其所為不包括附表二編號1之?及編號10部分，亦可
    認定，其等共同意圖營利媒介使大陸女子從事性交行為之性
    交易之犯行，均堪認定。
三、事實欄二（三）被告王耀穎涉犯幫助意圖營利非法使大陸地
    區人民肖麗萍進入臺灣部分：
    訊據被告王耀穎固坦認有介紹袁健笙認識盧坤杉，並告知假
    結婚1天有1千元酬勞等情，惟辯稱只是單純介紹，之後他們
    如何談伊均未參與云云。惟查：證人袁健笙於偵查中指認被
    告王耀穎之照片，並證述被告王耀穎為找伊當人頭老公之人
    （見99年度偵字第18348號D2卷第77頁），其於原審審理時
    證稱：98年9、10月間在中壢市環中東路某麥當勞，伊與伊
    哥哥袁俊笙、王耀穎見面聊天有講到假結婚，王耀穎有說1
    天可以拿到1千元，並說可以找小孟來跟伊談，留下伊電話
    號碼，後來小孟就打電話與伊聯絡見面談細節等語（見原審
    卷二第272、273頁正反面），且被告王耀穎於警詢、偵查中
    亦坦認：袁健笙是伊朋友的弟弟，是伊介紹袁健笙給小孟認
    識預備當假老公，當初有談好如果辦成的話，伊可以拿到1
    萬元介紹費，後來小孟有給伊1萬元等語（見99年度偵字第
    18348號A2卷第197、218頁），核與被告盧坤杉所述一致，
    並有卷附李家樺持用之門號0000000000行動電話與袁健笙之
    通訊監察譯文，內容提及李家樺告知人頭老公費用開始計算
    時間、並將人頭老公費交由王耀穎轉交等情（見99年度偵字
    第18348號A1卷第201頁），足認被告王耀穎確實有居間介紹
    袁健笙予盧坤杉充當人頭老公，並領取介紹費1萬元之犯行
    。證人盧坤杉於原審審理時雖否認有答應要給1萬元介紹費
    ，並推稱錢是李家樺在處理，伊不清楚云云，為事後迴護之
    詞，無足採信。被告王耀穎明知人頭老公以假結婚方式使大
    陸女子非法進入臺灣每月可獲得3萬元人頭老公費，仍基於
    幫助之意思，居間介紹袁健笙充當人頭老公而為構成要件以
    外之行為，為幫助犯。綜上，被告王耀穎所犯事證明確，犯
    行洵堪認定。
四、事實欄二（四）被告林金龍、郭儒成部分：
    事實欄二（四）之事實，業據被告林金龍、郭儒成於警詢、
    偵查、原審、本院審理時均坦承不諱，並有證人李愛華、李
    萍、賴寒、吳嵐、朱云仙、蘇麗娟、蒲鐵瓊於警詢、原審審
    理時證述明確，並經被告林金龍於原審當庭確認確實有載送
    過李愛華等人（卷頁詳如附表三所示），並有李家樺與車伕
    林金龍、郭儒成之通訊監察譯文提及詢問派班與否、性交易
    所得分配方式及交回集團金額等在卷可佐（見99年度偵字第
    18348號A1卷第199、211頁），並有扣案如附表四編號13、1
    4所示之物可證，足認被告林金龍、郭儒成之前揭自白與事
    實相符，堪信為真實。至證人李愛華於原審審理時雖無法指
    認載送之司機，惟其證述聽過綽號「86」的司機，且如果伊
    未從事性交易都躺在後座睡覺，不怎麼注意司機是誰等語（
    見原審卷三第141至142頁），再參酌被告林金龍坦認僅載送
    李愛華從事性交易1次，時間、地點具體明確，可見證人李
    愛華無法當庭指認被告林金龍極為可能，自難以此遽為有利
    被告林金龍之認定。又被告林金龍、郭儒成接受被告李家樺
    、盧坤杉派班搭載大陸女子前往應召站指示之賓館從事性交
    易，待當日性交易結束後，並將該日性交易所得，自行拿取
    當日司機報酬後，將剩餘所得以匯款方式匯入該犯罪集團之
    帳戶，被告林金龍、郭儒成與李家樺、盧坤杉間就媒介附表
    三各編號所示大陸女子從事性交易有犯意聯絡及行為分擔。
    綜上，被告林金龍、郭儒成所犯事證明確，其等之犯行均堪
    認定。
五、事實欄二（五）被告王耀穎部分：
    上開事實欄二（五）之事實，業據被告王耀穎、同案被告張
    洪川於警詢、原審審理時坦承不諱（見99年度偵字第18348
    號A2卷第195頁正反面，C1卷第3至6頁，原審卷一第190、22
    1，卷三第329頁），並有卷附之通訊監察譯文在卷可佐（見
    99年度偵字第18348號A2卷第225至229頁），足認被告王耀
    穎、張洪川之前揭自白與事實相符，堪信為真實，其等媒介
    女子從事性交易之事證明確，犯行均堪認定。
六、論罪科刑：
(一)事實欄二附表一部分：
  1.按臺灣地區與大陸地區人民關係條例第79條對於違反同條例
    第15條第1 款所定不得使大陸地區人民非法進入臺灣地區之
    處罰，旨在防止大陸地區人民非法進入臺灣地區，以維護臺
    灣地區安全與安定；所稱「非法」，自應從實質上合法性予
    以判斷，凡評價上違反法秩序之方法，均屬「非法」，故在
    大陸地區通謀虛偽結婚，以不實結婚證明辦理相關戶籍登記
    、入境等手續，憑以進入臺灣地區，其所持入境許可文件雖
    係入出境主管機關核發，形式上為合法，惟係以詐欺方法取
    得，即不具實質上合法性，仍屬非法進入臺灣地區（最高法
    院92年度台上字第40號、94年度台上字第1064號判決意旨參
    照）。再按「意圖營利」係指行為人主觀上有牟利意圖，本
    件被告李家樺、盧坤杉既在臺負責安排人頭老公前往大陸假
    結婚事宜，以此獲取薪資，各該人頭老公則係為賺取每月人
    頭老公費用，亦既均出於獲取對價之意，而使大陸女子非法
    進入臺灣地區，其等顯有營利之意圖，均各自構成臺灣地區
    與大陸地區人民關係條例第79條第2 項意圖營利使大陸地區
    人民非法進入臺灣地區罪。核被告李家樺、盧坤杉共同就附
    表一編號2至9所示先後8次分別使李萍、熊慧、黃愛蘋、吳
    嵐、朱云仙、蘇麗娟、肖麗萍、李愛華等人非法進入臺灣，
    被告盧坤杉就附表一編號1、10所為使賴寒、蒲鐵瓊非法進
    入臺灣之犯行，均係違反臺灣地區與大陸地區人民關係條例
    第15條第1款不得使大陸地區人民非法進入臺灣地區之規定
    ，均各犯臺灣地區與大陸地區人民關係條例第79條第2項意
    圖營利使大陸地區人民非法進入臺灣地區罪。被告李家樺、
    盧坤杉共同就附表一編號11、12先後安排使許志成、陳詔璞
    至大陸地區與胡萍、李元霞辦理假結婚，胡萍、李元霞因故
    未入境臺灣而未遂之犯行，係分別犯同條例第79條第2項、
    第4項意圖營利使大陸地區人民非法進入臺灣地區未遂罪。
    其等於附表一編號11、12部分已著手大陸女子非法入境而未
    遂，均為未遂犯，應依刑法第25條第2項之規定，減輕其刑
    。
  2.核被告郭儒成、張俊隆、李正欽、袁健笙所為，均係犯臺
    灣地區與大陸地區人民關係條例第79條第2項意圖營利使大
    陸地區人民非法進入臺灣地區罪。
  3.又按共同正犯間，非僅就其自己實施之行為負其責任，在犯
    意聯絡之範圍內，對於他共同正犯所實施之行為，亦應共同
    負責（最高法院32年上字第1905號判例可資參考）。被告李
    家樺、盧坤杉共同參與就附表一編號2至9、11、12所為，被
    告盧坤杉參與附表一編號1、10所為，均與賴瀛麟、賴瀛成
    、孫勝紘（即「阿泰」）、真實姓名年籍不詳綽號「大D」
    之成年男子有犯意聯絡及行為分擔，其等於附表一2至9、1
    1、12每次所為，及被告盧坤杉於附表一編號10所為，分別
    與被告郭儒成、張俊隆、李正欽及袁健笙、同案被告施鴻泰
    、王孟裕、鄭永富、張偉煌、吳協城、許志成及陳詔璞等人
    間，亦有犯意聯絡及行為分擔，均為共同正犯。又被告張俊
    隆、袁健笙有事實欄所載之犯罪科刑及執行完畢紀錄，此有
    本院被告前案紀錄表1份附卷可參，其於受有期徒刑執行完
    畢後，5年內再犯本件有期徒刑以上之罪，均為累犯，應依
    刑法第47條第1項規定加重其刑。再按臺灣地區與大陸地區
    人民關係條例第79條第2項之立法目的係因所謂「蛇頭」引
    介大陸偷渡客進入臺灣地區，日趨猖狂，對社會秩序及國家
    安全之危害日益嚴重，故有特別加重其刑罰之必要，故本條
    規範對象，本係針對慣常性引介大批大陸人士來臺牟利，並
    因此獲得鉅額利益之「蛇頭」，為阻絕此種對國家安全高危
    險行為之經濟誘因，自有必要以嚴厲之刑罰手段嚇阻，惟單
    一性非法使大陸人士來臺，縱行為人因而獲得利益，自難與
    經常性之「蛇頭」所獲利益相提並論。查被告郭儒成、張俊
    隆、李正欽、袁健笙等人礙於經濟窘迫而同意擔任人頭老公
    ，其等各自使大陸人民1人非法進入臺灣，以其等情節論，
    與該條所欲處罰之「蛇頭」有所不同，倘處以最低法定刑度
    3 年以上，非但流於苛酷，亦有違國民之法律感情，被告郭
    儒成、張俊隆、李正欽、袁健笙等人所犯情節觀之，實屬情
    輕法重，被告郭儒成、張俊隆、李正欽、袁健笙等人尚非全
    無可憫之處，應依刑法第59條規定酌減其刑，被告張俊隆、
    袁健笙部分並依法先加後減。
(二)事實欄二附表二部分：
  1.按刑法第231條第1項前段之圖利使人為性交或猥褻罪，犯罪
    構成要件乃以行為人主觀上有營利及使男女與他人為性交或
    猥褻行為之犯意，客觀上有引誘、容留或媒介之行為已足，
    屬「意圖犯」，僅需有此不法營利意圖存在，不以意圖實現
    （實際得利）為必要，亦為「形式犯」，僅需客觀上著手於
    引誘、容留或媒介性交之行為即構成犯罪，該男女與他人是
    否果有為性交或猥褻之行為，則非所問，亦即，一有此等行
    為，犯罪即時完成，無待任何具體有形之結果發生，性質與
    未遂犯並不相容，應無未遂犯可言（最高法院96年度台上字
    第1770號、95年度台上字第5439號、92年度台上字4658號、
    91年度台上字第3531號判決）。核被告李家樺如附表二編號
    1至9所為及盧坤杉如附表二編號1至10所為，均係犯刑法第2
    31條第1項之罪。
  2.公訴人雖認被告李家樺、盧坤杉2人此部分有俟上開大陸女
    子入臺後即接機、安排住處、控制賣淫排班、核對帳目並收
    取上開大陸女子之證件、護照、回程機票，且大陸女子若不
    想上班，即以「如果好好上班，會把你當人看，如果不想上
    班，就對不起」、「如果敢去報警，後果自負」等恐嚇言語
    ，告以「知悉大陸住處，逃跑會報復」等強暴、脅迫行為，
    使上開大陸女子繼續賣淫，因認被告李家樺、盧坤杉此部分
    係涉犯刑法第231條之1第1項之圖利強制使他人為性交或猥
    褻罪嫌，惟查：
  ?被告李家樺、盧坤杉均堅詞否認涉有強制犯行，公訴意旨認
    被告2人涉有此部分犯行，無非係以證人熊慧、李愛華、吳
    嵐、肖麗萍之證言為其主要論據。然證人朱云仙於原審審理
    時證稱：是綽號「三哥」之人告訴伊要來臺灣賣淫，他說臺
    灣比較好賺，大陸工資較低，伊考慮半年多才決定來臺賣淫
    ，剛來時是「小英」說怕伊證件弄丟，要幫伊保管證件，伊
    沒有想太多就交給她，伊生病或月經時可以休息，要休息要
    跟李家樺講，李家樺再跟「二哥」講，「二哥」同意伊就可
    休息，上班期間伊可以跟「小英」說要去哪裡，「小英」有
    時間就會陪伊去，若她沒時間，伊就會自己去，伊有專門打
    給私人朋友及親人的手機，會打電話給大陸的朋友，沒有男
    客時會休息、逛街、買東西，伊也沒有想要逃跑等語（見原
    審卷二第195頁反面至201頁）；證人肖麗萍於原審審理時證
    稱：是「二哥」跟伊說到臺灣從事賣淫、唱歌、陪酒可以賺
    錢，伊考慮過後，因為當下沒有工作，家裡經濟差，就願意
    到臺灣來，來臺後是「阿娟」或「阿樂」其中1人收走伊證
    件，並沒有強迫伊交證件，伊當時沒有想太多，就跟著熊慧
    一起交，在臺期間伊沒有想過要逃跑，月經或生病時可以休
    息但需要「二哥」同意，伊可以自由打電話，出去附近短時
    間買個東西就不用先說，若去比較遠的地方要先向「阿娟」
    或「阿樂」其中1人報備，伊曾約交易過的男客一起去宜蘭
    海灘，伊還沒遇過向「二哥」報備外出而不同意的情形，伊
    有私人手機都是撥給在臺灣或大陸的朋友或家人，沒有工作
    的空檔伊想去那裡，司機就載伊去哪裡，曾經去過夜市，是
    司機載伊去，伊自己進去逛等語（見原審卷二第202至205頁
    反面）；證人蘇麗娟於原審審理時證稱：是「三哥」說可以
    用假結婚方式到臺灣，伊有考慮2、3個月，簽合約時「三哥
    」就有跟伊說到臺灣是從事賣淫，到臺灣後「小英」說怕伊
    弄丟證件，伊證件就由「小英」保管，月經或生病時要先用
    電話告訴「小英」，「小英」再跟「二哥」講，「二哥」同
    意就可以不用上班，伊因為只上班2個月，並沒有伊想要休
    假但「二哥」不同意的情形，平日沒有男客時伊可自由去買
    東西等語（見原審卷三第22頁反面至25頁）；證人吳嵐於原
    審審理時證稱：在大陸偶然間認識「二哥」、「三哥」，「
    三哥」游說伊可以用假結婚方式到臺灣賺錢，來臺之前伊就
    知道要接客賣淫，來臺後「二哥」說證件帶在身上怕掉了，
    叫伊放在「小英」那邊，月經與生病時有休息，伊沒有想過
    要逃跑等語（見原審卷三第26頁至28頁反面）；證人熊慧於
    原審審理時證稱：88年後伊認識「二哥」，「二哥」有詢問
    伊要不要到臺灣賺錢，過了很多年後伊再去找「二哥」，「
    二哥」要伊想清楚，工作內容是喝酒、唱歌、賣淫，伊想了
    以後就答應，月經及生病時可以休息，如果要休假要打電話
    給「小英」或「小孟」，讓他們去跟「二哥」請假，「二哥
    」有准伊請假，曾經有過這個客人伊不想接，「二哥」答應
    可以不要接（見原審卷三第29頁反面、32頁）；證人黃愛蘋
    證稱：是「二哥」告訴伊可以假結婚來臺從事性交易，因為
    家裡需要錢，所以決定來臺，來臺後伊護照、通行證還工前
    是「小英」收走，還工後是自己保管，月經或身體不舒服時
    可以休息，99年1月間有回大陸過年，因為沒有賺到錢所以
    99年2月24日又回臺灣，並沒有人逼迫伊從事性交易等語（
    見原審卷三第94頁反面、96頁）；證人賴寒於原審審理時證
    稱：是透過「二哥」介紹以假結婚來臺，來臺前就知道要從
    事性交易，月經及生病時可休息，每月約休息8天，伊第二
    次到臺灣後，每月休息期間較寬鬆，每月休息約13、14天等
    語（見原審卷三第98頁）；證人李萍於原審審理時證稱：因
    為想到國外唸書但沒有錢，是透過「二哥」介紹以假結婚來
    臺，來臺前就知道要從事性交易，來臺後月經、生病或心情
    不好時就可以不用上班，1個月工作10多天，盧坤杉帶伊租
    房子，伊休息時要盧坤杉帶伊去看電影等語（見原審卷三第
    101頁正反面）；證人李愛華於原審審理時證稱：是透過朋
    友的表妹介紹以假結婚來臺，來臺就是從事性交易，來臺後
    伊證件在自己身上，賣淫期間沒有想過要逃跑，因為朋友的
    表妹知道伊大陸住處，害怕家裡被報復，但她沒有提到要對
    伊人身不利等語（見原審卷三第138頁正反面）；證人蒲鐵
    瓊於偵查中證稱：是透過楊曉東介紹以假結婚來臺從事性交
    易，身體不舒服可以休息，來臺後沒有人監控行動，亦沒有
    人對伊使用暴力等語（見98年度他字第4876號卷二第7至8頁
    ）。依證人朱云仙、肖麗萍、蘇麗娟、吳嵐、熊慧、賴寒、
    李萍、黃愛蘋、李愛華、蒲鐵瓊之前揭證述可知，其等透過
    不同管道得知以假結婚方式到臺灣從事性交易，或以契約或
    口頭上告知須支付20萬元來臺費用，且大多數均明知（證人
    李愛華亦可得預見）工作內容為從事性交易，仍應允透過安
    排來臺，已見朱云仙、肖麗萍、蘇麗娟、吳嵐、熊慧、賴寒
    、李萍、黃愛蘋、李愛華、蒲鐵瓊來臺之賣淫行為並未遭受
    任何強暴、脅迫、恐嚇等外在強制手段至明。
  ?又上開大陸女子從事性交易期間，透過被告李家樺、盧坤杉
    及人頭老公協助承租房屋，得自由進出住處，並各自有行動
    電話可以聯絡大陸地區之親友，月經期間或生病亦可休假，
    甚或得到賴瀛麟同意後亦可至外縣市旅遊，亦有清償來臺費
    用返回大陸後，仍返回臺灣繼續從事性交易，尚難認大陸女
    子有因受強暴、脅迫、恐嚇等不法手段因而從事性交易之情
    形。至證人朱云仙於原審審理時證稱：曾經向「二哥」反應
    要固定1個馬伕，「二哥」有說不聽話就收拾你，但是「二
    哥」與伊在電話中的對話，因為手機沒有擴音，伊不知道李
    家樺有無聽到，後來也沒有因此而被虐待或收拾等語（見原
    審卷二第199頁反面），審究其等對話內容無非係朱云仙對
    工作夥伴之要求與賴瀛麟有所爭執，而非因證人朱云仙拒絕
    從事性交易而發生衝突，自難認證人朱云仙有受強暴脅迫而
    為性交易之情形。另證人肖麗萍於原審審理時雖證稱：當時
    伊上班超過12小時到翌日凌晨5點，伊不願意就跟「二哥」
    吵架，「二哥」打電話到「阿娟」或「阿樂」其中1人手機
    ，要伊接電話，「二哥」說好好上班就把你當人看，若不好
    好上班，那就對不起，但「阿娟」或「阿樂」之後並未因此
    修理或欺負伊（見原審卷二第203、206頁）；證人熊慧亦於
    原審審理時證稱：有1次伊人不舒服在家，「二哥」打給「
    小英」或「小孟」，他們把電話給伊聽，「二哥」說好好上
    班就把你當人看，若不好好上班，就不把你當人看，有1次
    伊與「二哥」吵起來，「二哥」說伊生病休假太久，他不相
    信伊生病，伊跟「二哥」說要報警，「二哥」說你敢去報警
    後果自負（見原審卷三第31頁反面、32頁）；證人吳嵐證於
    原審審理時證述：來臺2個月後伊有向「二哥」表示伊想要
    回家，「二哥」說既然過來了，就要好好做，因為合約上寫
    的很清楚，口氣類似要伊看著辦，要伊好好上班，但伊沒有
    想過要逃跑，因為隻身來臺人生地不熟等語（見原審卷三第
    27頁反面）；證人賴寒於原審審理時證述：98年間因工作上
    不小心懷孕需要墮胎跟「二哥」說要回大陸，但「二哥」說
    過年期間辦理入出境時間較久，要求伊在臺灣休息及墮胎，
    99年1月間伊墮胎期間沒有從事性交易，休息25天，因墮胎
    關係身體較差，伊要求回大陸，有與「二哥」起爭執，「二
    哥」要伊作完1年再回去等語（見原審卷三第98頁正反面）
    ，均係因工作時數太長或因休假問題或因思鄉情懷而與「二
    哥」有所爭執，縱賴瀛麟於電話中與證人肖麗萍、熊慧、吳
    嵐、賴寒有上開言語衝突，並語帶威脅，惟是否為被告李家
    樺、盧坤杉知悉或預見，並非無疑，且被告李家樺、盧坤杉
    事後並未因此對肖麗萍、熊慧、吳嵐、賴寒有虐待或施強暴
    、脅迫以從事性交易之情形，亦未逃跑向外人求助，甚或賴
    寒於3次返回大陸後仍繼續來臺賣淫等情，自難認被告李家
    樺、盧坤杉有意圖營利強制使上開女子從事性交易之犯行。
  ?綜上，本件實查無積極證據足認被告李家樺、盧坤杉等人有
    以強制之方法使附表二所示之朱云仙、肖麗萍、蘇麗娟、吳
    嵐、熊慧、賴寒、李萍、黃愛蘋、李愛華、蒲鐵瓊從事性交
    易，公訴意旨遽指被告李家樺、盧坤杉係犯刑法第231條之1
    第1項之意圖營利強制使女子與他人為性交罪，自有未洽。
  3.公訴人雖認被告李家樺、盧坤杉與賴瀛麟、賴瀛成等人對於
    上開大陸女子入臺後即接機、安排住處、控制賣淫排班、核
    對帳目並收取上開並收取上開大陸女子之證件、護照、回程
    機票，並限制每月工作應達22日以上，如未履約則需賠償人
    民幣2萬元之不當債務約束，使上開大陸女子在身無分文，
    求助無門情況之難以求助處境下被迫賣淫，因認被告李家樺
    、盧坤涉犯人口販運防制法第31條第1項意圖營利利用不當
    債務約束、他人難以求助處境使人從事性交易罪嫌，惟查：
  ?按人口販運防制法第2條就人口販運定義如下：「一、人口
    販運：（一）指意圖使人從事性交易、勞動與報酬顯不相當
    之工作或摘取他人器官，而以強暴、脅迫、恐嚇、拘禁、監
    控、藥劑、催眠術、詐術、故意隱瞞重要資訊、不當債務約
    束、扣留重要文件、利用他人不能、不知或難以求助之處境
    ，或其他違反本人意願之方法，從事招募、買賣、質押、運
    送、交付、收受、藏匿、隱避、媒介、容留國內外人口，或
    以前述方法使之從事性交易、勞動與報酬顯不相當之工作或
    摘取其器官。（二）指意圖使未滿十八歲之人從事性交易、
    勞動與報酬顯不相當之工作或摘取其器官，而招募、買賣、
    質押、運送、交付、收受、藏匿、隱避、媒介、容留未滿十
    八歲之人，或使未滿十八歲之人從事性交易、勞動與報酬顯
    不相當之工作或摘取其器官。」就「不當債務約束」於第2
    條第3款規定：「不當債務約束：指以內容或清償方式不確
    定或顯不合理之債務約束他人，使其從事性交易、提供勞務
    或摘取其器官，以履行或擔保債務之清償。」所定「利用他
    人不能、不知或難以求助之處境」，於立法目的中指明，乃
    係利用被害人不能、不知或難以求助之處境，如實務上常見
    人口販運集團利用被害人非法入境、非法居留、語言不通而
    不能、不知或難以求助之弱勢處境，迫使被害人違反其意願
    從事性交易或提供勞務。依人口販運防制法第31條之立法理
    由謂：「目前實務上常見人口販運集團以偷渡費用、假結婚
    費用、利息等各種名目不斷增加被害人所負之債務，並以此
    種不當債務造成被害人心理之約束，迫使其因無法清償而違
    反意願從事性交易，或利用被害人非法入境、非法居留、語
    言不通而不能、不知或難以求助等弱勢處境，迫使被害人從
    事性交易之案例，惟於現行法律中，對行為人利用此種造成
    被害人心理強制之手段，使被害人從事性交易之行為，並無
    可資適用之刑事處罰條文，爰於本條明定。」可見該法律所
    規範之犯罪行為，係指被害人因有上開所指之不當債務而受
    有心理之約束，或因非法入境、非法居留、語言不通而不能
    、不知或難以求助之弱勢處境，使被害人心生恐懼而無從反
    抗，遭迫使而違反其意願從事性交易，而自願賣淫行為係女
    子自由選擇從事賣淫作為營生方式之一，故人口販運所規範
    者，應係針對涉及不當控制手段使人從事性交易行為。基於
    罪刑法定原則，如被害人非在前揭情境下違反其意願從事性
    交易，即非該法條所欲保護之對象。
  ?經查，上開大陸女子來台從事性交易之事實，固屬實在，惟
    附表二大陸女子於偵查、原審審理時均證述其等持有可聯絡
    親友之行動電話，並可短暫時間自由進出住處，向賴瀛麟報
    備後，亦有大陸女子至宜蘭旅遊等情，已如前述，上開大陸
    女子是否因不當債務而受有心理之約束，或因非法入境、非
    法居留、語言不通而不能、不知或難以求助之弱勢處境，遭
    迫使而違反其意願從事性交易一節，仍有疑義。依據前揭大
    陸女子朱云仙、肖麗萍、鄭麗娟、吳嵐、熊慧、黃愛蘋、賴
    寒、李萍、李愛華於原審之證述及蒲鐵瓊於偵查之證述，就
    來台從事性交易約定之契約內容事實，係於來台前簽約時已
    有所認識，仍同意依約支付費用來台從事性交易，益徵前揭
    大陸女子等人係自願來臺從事性交易工作，並有上開契約書
    在卷可參（見99年度偵字第18348號A1卷第117-119頁、A2卷
    第41-42頁，即原審判決附件），依其上記載之內容，以假
    結婚入台代辦證件申請入台費用20萬元，每月應支付人頭老
    公費用3萬元、司機費用每日3200元、上班超過12小時另支
    付司機加班費每小時200元，其在台從事性交易按時計薪（
    每40分鐘1300元、每50分鐘1700元，一月工作22日以上，如
    經期或生病可不上班），及其賠償條款係如辦理入台期間如
    大陸女子失蹤、反悔或證件不齊全以致無法配合辦理證件或
    延誤，須賠償人民幣2萬元等語以觀，既然均經大陸女子來
    台前事先同意而自願簽約來台從事性交易，應可認其評估契
    約條件後依自由意願而為，且上開大陸地區女子來台後均得
    休假且已有獲取薪資而得逛街、旅遊，尚無以假結婚費用、
    利息等各種名目不斷增加被害人所負之債務，迫使其因無法
    清償而違反意願從事性交易之情形，亦非無語言溝通之能力
    而無從求助等情，業如前述，尚難認有行動受限制，而陷於
    不能、不知或難以求助之弱勢處境之情事，亦難認該當人口
    販賣防制法第31條第1項所謂之「不當債務約束」。縱賴瀛
    麟於電話中與證人肖麗萍、熊慧、吳嵐、賴寒有上開言語衝
    突，並語帶威脅，惟是否為被告李家樺、盧坤杉知悉或預見
    ，並非無疑，業如前述，公訴人認被告李家樺、盧坤杉如附
    表二所示部分有使附表二所示大陸女子難以求助處境下被迫
    賣淫之犯行而涉犯人口販運防制法第31條第1項之罪嫌，容
    有未洽。
  4.上開公訴人認被告李家樺、盧坤杉涉犯刑法第231條之1第1
    項之圖利強制使他人為性交或猥褻罪嫌及人口販運防制法第
    31條第1項之罪嫌部分，公訴意旨雖有未當，惟該等基本社
    會事實同一，經本院諭知後，爰依法變更起訴法條。
(三)再按刑法上所謂集合犯，乃立法者在制定犯罪構成要件之時
    預定有數個同種類之行為將反覆實行之犯罪，乃將各自實現
    犯罪構成要件之多數行為，解釋為集合犯，論以一罪。從文
    義上觀察，刑法第231條第1項之圖利使人為性交或猥褻罪其
    犯罪構成要件尚難憑以認定立法者於制定法律時，即已預定
    該等犯罪當然涵蓋多數反覆實行之引誘、容留或媒介性交易
    之行為在內，且刑法於95年7月1日修正施行，基於一罪一罰
    ，以實現刑罰公平原則之考量，將連續犯及刑法第231條第2
    項常業犯規定刪除，自應將本應各自獨立評價之數罪，回歸
    本應賦予複數法律效果之原貌，依實際行為次數，一罪一罰
    。倘被告意圖營利而媒介從事性交易係為實現牟利之犯罪目
    的，依吾人生活經驗，其犯罪之實行，固以反覆、繼續為常
    態，然其係先後媒介不同之女子從事性交易，犯罪時間不短
    ，依社會通念，殊難認以評價為一罪為適當，自不得認僅成
    立集合犯之包括一罪（最高法院99年度台上字第7471號判決
    、99年度台上字第4129號判決意旨參照）。依前揭判決意旨
    ，被告李家樺、盧坤杉先後分別媒介不同之女子為性交行為
    之性交易，犯罪時間不同，從事性交易之地點亦不同，尚難
    認以評價為一罪為適當，自不得僅成立集合犯之包括一罪。
    惟就同一女子乃係各基於媒介使其與男客反覆、接續為性交
    行為性交易而營利之單一犯意而為之，為接續犯。被告李家
    樺所犯如附表一編號2至9、11、12所示之犯行、附表二所示
    之9次犯行，被告盧坤杉所犯如附表一編號1至12所示之犯行
    、附表二所示之10次犯行，各犯意各別，行為互殊，應予分
    論併罰。
(四)核被告王耀穎如事實欄二（三）所為，係犯刑法第30條第1
    項前段、臺灣地區與大陸地區人民關係條例第79條第2項意
    圖營利使大陸地區人民非法進入臺灣地區罪。其所犯如事實
    欄二（五）所為，係犯刑法第231條第1項之意圖使女子與他
    人為性交行為而媒介營利罪。被告王耀穎、同案被告張洪川
    ，與真實姓名不詳之某導遊間，就事實欄二（五）部分有犯
    意聯絡及行為分擔，為共同正犯。被告王耀穎就事實欄二（
    三）部分所為，係基於幫助他人犯罪之意思，而參與犯罪構
    成要件以外之居間、介紹袁健笙擔任人頭老公之行為，為該
    條例第79條第2項之罪之幫助犯，爰依刑法第30條第2項之規
    定，按正犯之刑減輕之。又其行為僅係居間介紹袁健笙一人
    擔任人頭老公，獲利僅新台幣壹萬元，其情節與臺灣地區與
    大陸地區人民關係條例第79條第2項之立法目的所欲處罰之
    人口販運集團之「蛇頭」有所不同，情輕法重，倘處以最低
    法定刑度3年以上，流於苛酷，且其所介紹之人頭老公袁健
    笙亦可認應依刑法第59條規定酌減其刑，被告王耀穎居於幫
    助地位，其尚非全無可憫之處，應依刑法第59條規定酌減其
    刑，並遞減輕之。被告王耀穎所犯上開2罪，犯意各別，行
    為互殊，應予分論併罰。
(五)核被告林金龍、郭儒成如事實欄二（四）所為（被告林金龍
    於附表三編號1所示7次犯行，被告郭儒成於附表三編號2所
    示2次犯行），均係犯刑法第231條第1項之意圖使女子與他
    人為性交行為而媒介營利罪，被告林金龍共7罪，被告郭儒
    成共2罪。被告林金龍就附表三編號1所載7次犯行，被告郭
    儒成就附表三編號2所載2次犯行，與被告李家樺、盧坤杉、
    賴瀛麟、賴瀛成、孫勝紘（即「阿泰」）、綽號「大D」之
    成年男子間，有犯意聯絡及行為分擔，均為共同正犯。被告
    林金龍、郭儒成先後分別媒介附表三編號1、2所示之不同女
    子從事性交行為之性交易，其媒介之女子不同，犯罪、地點
    時間亦不同，就媒介不同女子之行為，難論以集合犯，業如
    前述，惟就附表三編號1、2所示，就同一女子乃係各基於媒
    介使其與男客反覆、接續為性交行為性交易而營利之單一犯
    意而為之，為接續犯。被告林金龍、郭儒成所為如附表三所
    示之7罪、2罪間，各犯意各別，行為互殊，應予分論併罰。
    末查被告林金龍前有如事實欄一所載犯罪科刑及執行紀錄，
    有本院被告前案紀錄表在卷可稽，其於有期徒刑執行完畢後
    ，5年以內故意再犯本件有期徒刑以上之罪，為累犯，應依
    刑法第47條第1項規定加重其刑。
七、不另為無罪諭知部分：
(一)公訴意旨認被告李家樺尚涉有使大陸女子賴寒、蒲鐵瓊以假
    結婚非法進入臺灣之犯行等語，惟大陸地區女子賴寒係在97
    年6月29日入境臺灣、蒲鐵瓊係在98年4月29日入境臺灣，惟
    被告李家樺係於98年6月底加入該組織接手被告盧坤杉之經
    紀工作，並據被告盧坤杉供述明確（見99年度偵字第18348
    號A1卷第9頁、原審99年度聲羈字第396號卷第26頁反面至27
    頁、本院卷二第97頁），蒲鐵瓊確係被告盧坤杉參與共同非
    法入境之事實，亦如前述，惟遍查全卷並無被告李家樺有參
    與賴寒、蒲鐵瓊非法進入臺灣之相關佐證，依被告李家樺加
    入犯罪集團時間在賴寒、蒲鐵瓊入境臺灣後，證人蒲鐵瓊於
    偵查中證述亦未提及被告李家樺有何參與事證，被告李家樺
    未有參與附表一編號1、10之犯行，應可認定。此部分原應
    就被告李家樺為無罪之諭知，惟公訴人於原審就此部分認與
    前開論罪科刑部分有裁判上一罪關係，有原審公訴人提出補
    充理由書在卷可參（見原審卷三第334頁），爰不另為無罪
    之諭知。
(二)公訴意旨認被告李家樺尚涉意圖營利媒介大陸女子賴寒自97
    年6月29日入境台灣後至98年6月26日止（即附表二編號1之
    ?部分）從事性交易之犯行，惟被告李家樺係於98年6月底
    加入該組織接手被告盧坤杉之經紀工作，並據被告盧坤杉供
    述明確，業如前述，依被告李家樺加入犯罪集團時間以觀，
    其未有參與附表二編號1之?部分，應可認定。附表一編號
    1部分原應就被告李家樺為無罪之諭知，惟公訴人認此部分
    與被告李家樺所犯附表一編號1之???部分有接續犯之裁
    判上一罪關係，爰不另為無罪之諭知。（附表一編號10詳後
    述）
(三)公訴意旨另認：被告王耀穎尚涉有載送附表二所示大陸女子
    、被告林金龍、郭儒成尚涉有載送除附表三以外之大陸女子
    至各賓館，以每次3千元至5千元不等代價，與不特定男客為
    性交易，大陸女子每次性交易可得1千3百元，其餘則由集團
    成員取得以營利，其等擔任馬伕薪水以每日12小時3千元，
    加班每小時2百元計算，由大陸女子性交易所得中支付以得
    利，因認被告王耀穎、林金龍、郭儒成此部分另涉有刑法第
    231條第1項之圖利使他人為性交或猥褻罪嫌等語。經查，證
    人黃愛蘋、李愛華於原審審理時均證述被告王耀穎並非載送
    其等從事性交易之司機（見原審卷三第96頁反面、140頁反
    面），其等化名雖為「糖糖」、「小櫻桃」，然經證人黃愛
    蘋、李愛華當庭與被告王耀穎對質，均未指認被告王耀穎為
    搭載其等從事性交易之馬伕，此外卷內亦無證據用以認定被
    告王耀穎載送女子從事性交易之時間、地點，自難以被告王
    耀穎之單一自白作為認定事實之唯一依據。又被告林金龍、
    郭儒成於原審審理時既經大陸女子當庭指認是否為搭載從事
    性交易之司機（見原審卷三第141至146頁），且依卷內證據
    顯示該集團並非只有被告林金龍、郭儒成擔任馬伕工作，依
    現有卷內之證據並無法證明被告林金龍另有搭載熊慧、黃愛
    蘋、肖麗萍等人，被告郭儒成另有搭載賴寒、李萍、熊慧、
    黃愛蘋、蘇麗娟、肖麗萍、李愛華、蒲鐵瓊等人，本件既無
    法認定被告王耀穎、林金龍、郭儒成有此部分犯行，惟此部
    分與前開論罪科刑部分，經公訴檢察官認有裁判上一罪關係
    ，爰不另為無罪之諭知。
八、無罪部分：
(一)
  1.公訴意旨略以：被告李家樺與盧坤杉及賴瀛麟、賴瀛成、孫
    勝紘（即「阿泰」）及真實姓名年籍不詳綽號「大D」之成
    年男子共同基於意圖媒介大陸女子與他人為性交行為之性交
    易以營利之犯意聯絡，使附表一編號10所示之大陸女子蒲鐵
    瓊以假結婚之方式來台，由李家樺接機、安排住處、控制賣
    淫排班並收取其證件、護照、回程機票，並限制每月工作應
    達22日以上，如未履約，則需賠償人民幣2萬元之不當債務
    約束，使上開大陸女子在身無分文求助無門情況之難以求助
    處境下被迫賣淫，且其若不想上班，即以「如果好好上班，
    會把你當人看，如果不想上班，就對不起。」「如果敢去報
    警，後果自負」等恐嚇言語及知道大陸住處逃跑會報復等強
    暴脅迫行使使上開大陸女子繼續賣淫，由司機（即俗稱車伕
    ）載送至各賓館從事性交易（詳如附表二編號10部分），因
    認被告李家樺另涉有此部分刑法第231條之1第1項圖利強制
    使人為性交或猥褻、人口販運防制法第31條第1項之罪嫌等
    語。
  2.公訴意旨略以：被告李家樺、盧坤杉與賴瀛麟、賴瀛成、孫
    勝紘（即「阿泰」）、綽號大D之成年男子共同使公務員登
    載不實之犯意聯絡，先後招攬大陸地區人民如附表所示編號
    1至9之大陸女子，以假結婚方式，引進臺灣地區從事性交易
    牟利，於附表編號1至9之大陸女子取得大陸地區人民進入臺
    灣地區許可證後，即分別於如附表一「假結婚大陸女子入境
    臺灣時間」欄內所示時間搭機來臺，經移民署國境事務大隊
    、海關人員等公務員查驗通過並非法進入臺灣地區。被告盧
    坤杉、陳家樺、賴瀛麟、賴瀛成與被告郭儒成、張俊隆、李
    正欽、袁健笙等如附表編號1至9之臺灣人頭老公、大陸女子
    即共同基於使公務員登載不實之犯意聯絡，於如附表一編號
    1-9所示時間，持結婚公證書及海基會出具之證明書，至附
    表一編號1至9所示之戶政事務所，填具結婚登記申請書，申
    請辦理結婚戶籍登記，以此明知不實之事項使不知情該事務
    所承辦公務員登載於職務上所掌之戶政資料上，並據以核發
    戶籍謄本予渠等收執，足以生損害於戶政機關管理戶政之正
    確性，因認被告李家樺、盧坤杉、郭儒成、張俊隆、李正欽
    、袁健笙涉犯刑法第214條使公務員登載不實罪嫌。
(二)按犯罪事實應依證據認定之，無證據不得認定犯罪事實，又
    不能證明被告犯罪者，應諭知無罪之判決，刑事訴訟法第15
    4條第2項、第301條第1項分別定有明文。次按認定不利於被
    告之事實，須依積極證據，茍積極之證據本身存有瑕疵而不
    足為不利於被告事實之認定，即應為有利於被告之認定，更
    不必有何有利之證據，而此用以證明犯罪事實之證據，猶須
    於通常一般人均不至於有所懷疑，堪予確信其已臻真實者，
    始得據以為有罪之認定，倘其證明尚未達到此一程度，而有
    合理性之懷疑存在，致使無從為有罪之確信時，即應為無罪
    之判決，此有最高法院 82年度臺上字第163號判決、76年臺
    上字第4986號、 30年上字第816號等判例意旨可資參照。而
    刑事訴訟法第161條已於91年2月8日修正公布，其第1項規定
    ：檢察官就被告犯罪事實，應負舉證責任，並指出證明之方
    法，因此檢察官對於起訴之犯罪事實，應負提出證據及說服
    之實質舉證責任，倘所提出之證據，不足為被告有罪之積極
    證明，或其指出證明之方法，無從說服法院以形成被告有罪
    之心證，基於無罪推定之原則，自應為被告無罪判決之諭知
    ，最高法院 92年臺上字第128號判例可資參照。又當事人得
    聲請法院調查證據，而法院為發見真實，亦得依職權調查證
    據，但限於維護公平正義或對被告之利益有重大關係之事項
    為限，修正刑事訴訟法第163條第 1、2項定有明文。故法院
    固得依職權調查證據，但並無蒐集證據之義務。蒐集證據乃
    檢察官或自訴人之職責，事實審法院應以調查證據為其主要
    職責，其調查之範圍，亦以審判中所存在之一切證據為限，
    案內不存在之證據，即不得責令法院為發現真實，應依職權
    從各方面蒐集證據（最高法院91年度台上字第5846號判決可
    資參照）。
(三)
  1.經查，蒲鐵瓊係在98年4月29日入境臺灣，惟被告李家樺係
    於98年6月底加入該組織接手被告盧坤杉之經紀工作，並據
    被告盧坤杉供述明確，業如前述，蒲鐵瓊確係被告盧坤杉參
    與共同非法入境之事實，亦如前述，惟遍查全卷並無被告李
    家樺有參與蒲鐵瓊非法進入臺灣後對其有不當債務約束、或
    以強制使其為性交或猥褻之犯行，亦如前述，而證人蒲鐵瓊
    於偵查中證述亦未提及被告李家樺有何參與其入台賣淫之事
    （見98年度他字第4876號卷二4-8、14-16頁），公訴人所舉
    之證據尚難認被告李家樺有此（即附表二編號10部分）犯行
    ，起訴書有關鐵蒲瓊部分本院自應為無罪之諭知。
(四)
  1.按刑法第214條所謂使公務員登載不實事項於公文書罪，須
    一經他人之聲明或申報，公務員即有登載之義務，並依其所
    為之聲明或申報予以登載，而屬不實之事項者，始足構成，
    若其所為聲明或申報，公務員尚須為實質之審查，以判斷其
    真實與否，始得為一定之記載者，即非本罪所稱之使公務員
    登載不實（最高法院73年台上字第1710號判例參照）。次按
    97年5月28日修正公布戶籍法第33條第1項規定：「結婚登記
    ，以雙方當事人為申請人。但於中華民國97年5月22日以前
    （包括97年5月22日當日）結婚，或其結婚已生效者，得以
    當事人之一方為申請人。」，第2項則規定：「前項但書情
    形，必要時，各級主管機關及戶政事務所得請相關機關協助
    查證其婚姻真偽，並出具查證資料。」，依其修正理由說明
    ：「為利各級主管機關及戶政事務所釐清修正條文第一項但
    書婚姻之真偽，爰增列修正條文第二項，明文規定於必要時
    ，得請相關機關協助查證婚姻之真偽，該等機關並應出具查
    證資料。」等語，顯係為配合民法親屬編第982條將儀式婚
    修正為登記婚，將本可由當事人一方申辦理結婚登記（按修
    正前戶籍法第35條規定結婚登記，以當事人之一方為申請人
    。），修正為應由雙方當事人申請辦理結婚登記，並賦予戶
    政事務所得請相關機關協助查證其婚姻真偽。且依戶籍法施
    行細則第13條、第14條規定，申請人於申請結婚戶籍登記時
    ，應提出證明文件，經戶政事務所查驗後，得以影本或正本
    留存，是關於結婚戶籍登記，於97年5月28日修正前，因民
    法採儀式婚，戶政機關無實質查驗結婚真偽之必要，得由當
    事人之一方為申請即可，戶政機關斯時僅為形式審查而非實
    質審查，而於97年5月28日戶籍法修正後，戶政機關關於結
    婚登記則為實質審查。本件被告李家樺、盧坤杉、郭儒成、
    張俊隆、李正欽、袁健笙雖均明知人頭老公與各該大陸女子
    並無結婚真意，或自行擔任人頭老公，於各該大陸女子非法
    入境臺灣後，另行起意將將不實之結婚事項向戶政事務所申
    辦結婚戶籍登記，使該管不知情之公務員，將附表一所示不
    實之事項登載於職務上所掌戶籍登記公文書，惟渠等被告所
    為均係於97年5月28日後（詳見附表一辦理不實戶籍登記之
    時間所示）與各該大陸女子前往如附表一所示之各縣市戶政
    事務所為結婚登記，是時戶籍法業已修正，故縱使渠等被告
    明知無結婚之實，而使戶政機關公務員為結婚之登記，惟因
    戶政機關對於結婚登記事項，本有實質之審查權，以判斷其
    真實與否，始得為一定之記載，揆諸前揭最高法院判例意旨
    ，亦尚難論以刑法第214條之罪。
  2.被告李家樺、盧坤杉、郭儒成、張俊隆、李正欽、袁健笙與
    各該大陸女子即前往如附表一所示之各縣市戶政事務所，填
    寫內容不實之結婚登記申請書，連同上開在大陸地區取得之
    不實結婚公證書及經海基會認證之文件影本資料，一併交與
    該戶政事務所承辦結婚登記業務之人員，申請登記各該大陸
    女子為被告配偶之行為，並不構成刑法第214條之使公務員
    登載不實公文書罪，揆諸前揭說明，自應就被告李家樺、盧
    坤杉、郭儒成、張俊隆、李正欽、袁健笙行使使公務員登載
    不實文書部分，均為無罪判決之諭知。
九、撤銷改判部分：
(一)有罪部分：
  1.原審認被告李家樺、盧坤杉、張俊隆、李正欽、袁健笙意圖
    營利使大陸地區人民非法進入臺灣地區部分、王耀穎幫助意
    圖營利使大陸地區人民非法進入臺灣地區部分事證明確，予
    以論罪科刑，固非無見，惟查，(一)檢察官就附表一編號10
    所示被告盧坤杉共同圖利使大陸女子蒲鐵瓊非法進入台灣之
    事實，業經被告盧坤杉坦承不諱，並有上開事證相佐，此部
    分事實應可認定，原審誤認此部分無從證明，而將此部分認
    係裁判上一罪關係而誤不另為無罪之諭知，容有未洽。（二
    ）扣案如附表四編號5所示之隨身碟係被告李家樺所有供其
    與被告盧坤杉犯意圖營利使大陸地區人民非法進入臺灣地區
    罪所用之物，應依刑法第38條第1項第2款之規定，分別於上
    開罪名下宣告沒收，原審漏未沒收，亦有錯誤。（三）原審
    就被告郭儒成、張俊隆、李正欽、袁健笙於主文欄雖有沒收
    之記載，惟於理由欄均未論述主文欄所載扣案物品應沒收之
    理由，且原審均漏未沒收共同被告李家樺所有上開扣案如附
    表四編號5所示供其等犯罪所用之隨身碟，且就被告郭儒成
    部分誤為附表四編號1至12所示之物均沒收（其中僅附表四
    編號1、2、5、11所示之物供其犯意圖營利使大陸地區人民
    非法進入臺灣地區罪所用），亦有錯誤。（四）次按刑事審
    判旨在實現刑罰權之分配的正義，故法院對有罪被告之科刑
    ，應符合罪刑相當之原則，使輕重得宜，罰當其罪，以契合
    社會之法律感情，此所以刑法第57條明定科刑時應審酌一切
    情狀。原審判處被告王耀穎幫助意圖營利，違反不得使大陸
    地區人民非法進入臺灣地區之規定，處有期徒刑1年10月，
    惟觀諸其所幫助之正犯袁健笙所犯意圖營利使大陸地區人民
    非法進入臺灣地區罪，認情輕法重，依刑法第59條規定予以
    減刑而判處有期徒刑1年8月，被告王耀穎所為係幫助犯，依
    刑法第30條第2項之規定，其處罰，得按正犯之刑減輕之，
    故原判決就正犯及從犯之刑罰量定，尚有失衡。
  2.原審認被告李家樺、盧坤杉附表二所示部分罪證明確，依法
    予以論科，固非無見，惟查：（一）其等所犯係刑法第231
    條第1項之共同意圖使女子與他人為性交之行為，而媒介以
    營利罪，上開大陸女子係自願從事性交易而簽約非法入境，
    依照其等來台前自由意願下簽約之內容而履行契約，來台後
    亦查無被告李家樺、盧坤杉利用不當債務約束或他人不能、
    不知或難以求助之處境使上開大陸女子從事性交易之情形，
    業如前述，原審誤認其等所犯係人口販運防制法第31條第1
    項之罪，容有未洽。（二）檢察官就附表二編號1之?部分
    及編號10部分認定被告李家樺亦有參與，惟大陸女子賴寒第
    一次入境時及蒲鐵瓊入境時，被告李家樺尚未加入而無參與
    上開犯行，原審誤認被告李家樺有上開犯行而均為有罪之諭
    知，亦有錯誤。
  3.原審認被告郭儒成共同如附表三編號2所示部分罪證明確，
    予以論罪科刑，固非無見，惟查，扣案之如附表四編號3至1
    0、12所示之物，為共同被告李家樺、盧坤杉所有，供被告
    郭儒成共同犯意圖營利媒介性交易犯罪所用之物，原審於主
    文欄所示之附表三編號2部分諭知沒收，於理由欄未論及上
    揭扣案物品為共同被告所有，應依刑法第38條第1項第2款之
    規定沒收之理由，逕於附表三諭知上開物品應於被告郭儒成
    下沒收，則有判決理由不備之錯誤。
  4.被告李家樺、盧坤杉、張俊隆、李正欽、袁健笙、王耀穎上
    訴意旨雖無理由，惟原判決既有上開可議之處，自應由本院
    將原判決此部分及定執行部分撤銷。爰審酌本案來臺賣淫之
    大陸女子大多為97年四川大地震後，因經濟狀況不佳不得已
    隻身來臺賣淫，已有心酸之處，而被告李家樺為高中畢業，
    被告盧坤杉為大學畢業，為社會中堅分子，被告郭儒成、張
    俊隆、李正欽、袁健笙均貪圖一己私利擔任人頭老公，以假
    結婚方式非法使大陸女子入境臺灣，被告王耀穎居間介紹人
    頭老公以牟利，使大陸女子在台賣淫，被告郭儒成並擔任車
    伕載送大陸女子賣淫，不僅破壞社會風氣，亦損害本國之國
    際形象，被告王耀穎共同媒介女子從事性交易，被告李家樺
    、盧坤杉、郭儒成、李正欽、袁健笙、王耀穎犯後坦承犯行
    ，其等犯罪時間之長短，並考量被告李家樺、盧坤杉於犯罪
    集團之分工多寡及扮演角色輕重，被告王耀穎、同案被告張
    洪川共同媒介女子從事性交易，及被告張俊隆否認犯行之犯
    後態度，及其等之素行、生活狀況、智識程度，犯罪之動機
    、目的、手段等一切情狀，分別量處如主文所示之刑，並就
    被告李家樺、盧坤杉、王耀穎、郭儒成部分依法定應執行刑
    。扣案之如附表四編號1、2、5、11所示之物，分別為共犯
    被告李家樺、盧坤杉所有，供本件意圖營利使大陸女子非法
    進入臺灣犯罪所用之物，爰依刑法第38條第1項第2款規定，
    於被告李家樺、盧坤杉所犯附表一各編號所示罪名項下及被
    告張俊隆、李正欽、袁健笙所犯意圖營利使大陸女子非法進
    入臺灣地區罪名項下諭知沒收。扣案之如附表四編號3至10
    、12至14所示之物，為共同被告李家樺、盧坤杉、林金龍所
    有，供本件意圖營利媒介性交易犯罪所用之物，爰依刑法第
    38條第1項第2款規定，於被告李家樺、盧坤杉所犯附表二各
    編號所示主文項下諭知沒收。扣案之如附表四編號3至10、1
    2所示之物，為共同被告李家樺、盧坤杉所有，供被告郭儒
    成共同犯意圖營利媒介性交易犯罪所用之物，爰依刑法第38
    條第1項第2款之規定，於被告郭儒成附表三各編號所示主文
    項下沒收。至其餘扣案物，並非違禁物，被告李家樺持用之
    之門號0000000000、0000000000、0000000000號行動電話、
    被告盧坤杉持有之門號0000000000號行動電話並未扣案，亦
    無確據證明仍存在，均不另為沒收之諭知，附此敘明。
(二)無罪部分：
  1.原審就被告李家樺尚未加入前即98年6月底前，有意圖營利
    使大陸女子賴寒、蒲鐵瓊與他人為性交（即附表二編號1之
    ?及編號10部分）部分，均認係犯人口販運防制法第31 條
    第1項之罪，惟被告李家樺係於98年6月始參加該組織，業如
    前述，此部分自無共同犯意聯絡而為共同正犯之可能，原審
    誤均為有罪之認定，容有未洽。被告李家樺就上開部分上訴
    意旨雖無理由，惟原判決既有上開可議之處，自應由本院將
    原判決此部分撤銷，就附表二編號1之?部分不另為無罪之
    諭知，就編號10部分，改諭知被告李家樺無罪之判決，以臻
    適法。
  2.原審就被告李家樺、盧坤杉、郭儒成、張俊隆、李正欽、袁
    健笙分別與上開大陸女子明知為不實之事項而為至戶政事務
    所為結婚之登記部分，認均犯使公務員登載不實罪，惟查，
    關於結婚戶籍登記，於97年5月28日修正前，因民法採儀式
    婚，戶政機關無實質查驗結婚真偽之必要，得由當事人之一
    方為申請即可，戶政機關斯時僅為形式審查而非實質審查，
    惟於97年5月28日戶籍法修正後，戶政機關關於結婚登記則
    為實質審查，業如前述，被告李家樺、盧坤杉、郭儒成、張
    俊隆、李正欽、袁健笙雖均明知人頭老公與各該大陸女子並
    無結婚真意，或自行擔任人頭老公，而為不實之結婚戶籍登
    記，惟渠等被告所為均係於97年5月28日後（詳見附表一所
    示）與各該大陸女子前往如附表一所示之各縣市戶政事務所
    為結婚登記，是時戶籍法業已修正，戶政機關對於結婚登記
    事項，有實質之審查權，尚難論以刑法第214條之罪，而應
    為無罪判決之諭知。原審未予詳查，逕就此部分論處被告罪
    刑，容有未洽。被告李家樺、盧坤杉、郭儒成、張俊隆、李
    正欽、袁健笙等人就上開部分上訴意旨雖無理由，惟原判決
    既有上開可議之處，自應由本院將原判決此部分撤銷，改諭
    知被告李家樺、盧坤杉、郭儒成、張俊隆、李正欽、袁健笙
    無罪之判決，以臻適法。
十、上訴駁回部分：
    原審審理結果，認被告王耀穎共同意圖使女子與他人為性交
    之行為部分、被告林金龍共同犯如附表三編號1部分，均罪
    證明確而適用刑法第231條第1項，並審酌本案來臺賣淫之大
    陸女子大多為97年四川大地震後，因經濟狀況不佳不得已隻
    身來臺賣淫，被告王耀穎、林金龍均貪圖一己私利，被告王
    耀穎媒介女子與他人性交易，被告林金龍擔任車伕載送大陸
    女子賣淫，時間之長短，並考量其等均坦承犯行之犯後態度
    ，及其等之素行、生活狀況、智識程度，犯罪之動機、目的
    、手段等一切情狀，分別量處如原判決主文或附表三所示之
    罪所處之刑並就被告林金龍部分定其之應執行刑及諭知易科
    罰金之折算摽準，就扣案之如附表四編號3至10、12至14所
    示之物，為共同被告李家樺、盧坤杉及被告林金龍所有，供
    本件意圖營利媒介性交易犯罪所用之物，於被告林金龍所犯
    附表三各編號所示之罪名項下諭知沒收，核無認定事實錯誤
    、量刑瑕疵或違背法令之情形，其結論尚無不合。渠等被告
    就前開各該其部分上訴為無理由，均應予以駁回。
據上論斷，應依刑事訴訟法第368條、第369條第1項前段、第364
條、第299條第1項前段，第300條，第301第1項，臺灣地區與大
陸地區人民關係條例第15條第1款、第79條第2項、第4項，刑法
第11條前段、第28條、第30條第1項前段、第2項、第231條第1項
、第47條第1項、第59條、第51條第5款、第38條第1項第2款，刑
法施行法第1條之1，判決如主文。
本案經檢察官張秋雲到庭執行職務。
中    華    民    國    100   年    6     月    30    日
                  刑事第十一庭      審判長法  官  許宗和
                                          法  官  潘進柳
                                          法  官  沈君玲
以上正本證明與原本無異。
有罪部分如不服本判決，應於收受送達後10日內向本院提出上訴
書狀，其未敘述上訴之理由者並得於提起上訴後10日內向本院補
提理由書（均須按他造當事人之人數附繕本）「切勿逕送上級法
院」。
無罪部分不得上訴。（附表二編號10李家樺無罪部分，檢察官得
上訴。）
                                          書記官  彭于瑛
中    華    民    國   100    年    7     月    4     日
附錄：本案論罪科刑法條全文
臺灣地區與大陸地區人民關係條例第79條
（罰則）
違反第 15 條第 1 款規定者，處 1 年以上 7 年以下有期徒刑
，得併科新臺幣 1 百萬元以下罰金。
意圖營利而犯前項之罪者，處 3 年以上 10 年以下有期徒刑，
得併科新臺幣 5 百萬元以下罰金。
前二項之首謀者，處 5 年以上有期徒刑，得併科新臺幣 1 千萬
元以下罰金。
前三項之未遂犯罰之。
中華民國船舶、航空器或其他運輸工具所有人、營運人或船長、
機長、其他運輸工具駕駛人違反第 15 條第 1 款規定者，主管
機關得處該中華民國船舶、航空器或其他運輸工具一定期間之停
航，或廢止其有關證照，並得停止或廢止該船長、機長或駕駛人
之職業證照或資格。
中華民國船舶、航空器或其他運輸工具所有人，有第 1 項至第
4 項之行為或因其故意、重大過失致使第三人以其船舶、航空器
或其他運輸工具從事第 1 項至第 4 項之行為，且該行為係以運
送大陸地區人民非法進入臺灣地區為主要目的者，主管機關得沒
入該船舶、航空器或其他運輸工具。所有人明知該船舶、航空器
或其他運輸工具得沒入，為規避沒入之裁處而取得所有權者，亦
同。
前項情形，如該船舶、航空器或其他運輸工具無相關主管機關得
予沒入時，得由查獲機關沒入之。
中華民國刑法第231條
（圖利使人為性交或猥褻罪）
意圖使男女與他人為性交或猥褻之行為，而引誘、容留或媒介以
營利者，處 5 年以下有期徒刑，得併科 10 萬元以下罰金。以
詐術犯之者，亦同。
公務員包庇他人犯前項之罪者，依前項之規定加重其刑至二分之
一。
附表一：
┌──┬────┬───┬─────┬──────┬──────┬─────┬─────┬────────┬───────────┐
│編號│參與之被│假結婚│約定報酬及│於大陸地區辦│向內政部入出│假結婚大陸│辦理不實戶│    所犯法條    │  主文                │
│    │告及人頭│之大陸│實際不法所│理假結婚登記│國及移民署申│女子入境臺│籍登記或另│                │                      │
│    │老公（以│女子  │得        │之時間、地點│請時間（假結│灣時間    │有持以行使│                │                      │
│    │* 註明）│      │          │            │婚配偶入境臺│          │之時間、地│                │                      │
│    │        │      │          │            │灣）        │          │點及證據所│                │                      │
│    │        │      │          │            │            │          │在卷頁    │                │                      │
├──┼────┼───┼─────┼──────┼──────┼─────┼─────┼────────┼───────────┤
│1   │* 盧坤杉│賴寒  │約定由假結│於96年7 月16│96年7 月30日│於97年6 月│97年8 月18│臺灣地區與大陸地│盧坤杉共同意圖營利，違│
│    │        │      │婚之大陸女│日於大陸地區│初次申請入境│29日初次入│日在新北市│區人民關係條例第│反不得使大陸地區人民非│
│    │        │      │子按月支付│四川省成都市│。          │境臺灣，嗣│三重區戶政│15條第1 款、第79│法進入臺灣地區之規定，│
│    │        │      │3 萬元作為│公證處登記結│            │並先後於98│事務所辦理│條第2 項。      │處有期徒刑參年貳月，扣│
│    │        │      │人頭老公費│婚。        │            │年8 月14日│結婚登記，│                │案如附表四編號1、2、5 │
│    │        │      │用，盧坤杉│            │            │、99年1 月│相關證據見│                │、11所示之物均沒收。  │
│    │        │      │實際領得10│            │            │20日、99年│原審卷二第│                │                      │
│    │        │      │多月人頭老│            │            │5 月11日3 │2至12 頁。│                │                      │
│    │        │      │公費用，約│            │            │次入境。  │賴寒於98至│                │                      │
│    │        │      │30至40餘萬│            │            │          │99年間共出│                │                      │
│    │        │      │元。      │            │            │          │境3 次，98│                │                      │
│    │        │      │          │            │            │          │年6 月25日│                │                      │
│    │        │      │          │            │            │          │、98年11月│                │                      │
│    │        │      │          │            │            │          │20日、99年│                │                      │
│    │        │      │          │            │            │          │4 月12日盧│                │                      │
│    │        │      │          │            │            │          │坤杉接續持│                │                      │
│    │        │      │          │            │            │          │不實之戶籍│                │                      │
│    │        │      │          │            │            │          │謄本至移民│                │                      │
│    │        │      │          │            │            │          │署申請團聚│                │                      │
│    │        │      │          │            │            │          │          │                │                      │
├──┼────┼───┼─────┼──────┼──────┼─────┼─────┼────────┼───────────┤
│2   │ 李家樺 │李萍  │約定同上，│於98年9 月4 │98年9 月17日│於98年11月│98年11月9 │臺灣地區與大陸地│李家樺共同意圖營利，違│
│    │ 盧坤杉 │      │郭儒成實際│日於大陸地區│初次申請入境│8 日初次入│日在基隆市│區人民關係條例第│反不得使大陸地區人民非│
│    │*郭儒成 │      │領得6 、7 │四川省成都市│            │境臺灣，嗣│安樂區戶政│15條第1 款、第79│法進入臺灣地區之規定，│
│    │        │      │月人頭老公│公證處登記結│            │並於99年5 │事務所辦理│條第2 項。      │處有期徒刑參年貳月，扣│
│    │        │      │費用，約18│婚。        │            │月20日再次│結婚登記，│                │案如附表四編號1、2、5 │
│    │        │      │至21萬元。│            │            │入境。    │相關證據見│                │、11所示之物均沒收。  │
│    │        │      │          │            │            │          │原審卷二第│                │                      │
│    │        │      │          │            │            │          │22至26頁。│                │                      │
│    │        │      │          │            │            │          │嗣李萍出境│                │                      │
│    │        │      │          │            │            │          │後，99年4 │                │                      │
│    │        │      │          │            │            │          │月19日郭儒│                │                      │
│    │        │      │          │            │            │          │成持內容不│                ├───────────┤
│    │        │      │          │            │            │          │實之戶籍謄│                │盧坤杉共同意圖營利，違│
│    │        │      │          │            │            │          │本至移民署│                │反不得使大陸地區人民非│
│    │        │      │          │            │            │          │申請團聚  │                │法進入臺灣地區之規定，│
│    │        │      │          │            │            │          │          │                │處有期徒刑參年貳月，扣│
│    │        │      │          │            │            │          │          │                │案如附表四編號1、2、5 │
│    │        │      │          │            │            │          │          │                │、11所示之物均沒收。  │
│    │        │      │          │            │            │          │          │                │                      │
│    │        │      │          │            │            │          │          │                │                      │
│    │        │      │          │            │            │          │          │                │                      │
│    │        │      │          │            │            │          │          │                │                      │
│    │        │      │          │            │            │          │          │                │                      │
│    │        │      │          │            │            │          │          │                ├───────────┤
│    │        │      │          │            │            │          │          │                │郭儒成部分請參閱主文欄│
│    │        │      │          │            │            │          │          │                │所示。                │
├──┼────┼───┼─────┼──────┼──────┼─────┼─────┼────────┼───────────┤
│3   │ 李家樺 │熊慧  │約定同上。│於98年11月18│98年12月9 日│於99年2 月│99年2 月26│臺灣地區與大陸地│李家樺共同意圖營利，違│
│    │ 盧坤杉 │      │張俊隆否認│日於大陸地區│初次申請入境│2 日初次入│日在宜蘭縣│區人民關係條例第│反不得使大陸地區人民非│
│    │*張俊隆 │      │假結婚，無│四川省成都市│            │境臺灣。  │礁溪鄉戶政│15條第1 款、第79│法進入臺灣地區之規定，│
│    │        │      │法據已認定│公證處登記結│            │          │事務所，相│條第2 項。      │處有期徒刑參年貳月，扣│
│    │        │      │實際領得金│婚。        │            │          │關證據見原│                │案如附表四編號1、2、  │
│    │        │      │額        │            │            │          │審卷二第64│                │5、11 所示之物均沒收。│
│    │        │      │          │            │            │          │至70頁。  │                │                      │
│    │        │      │          │            │            │          │          │                │                      │
│    │        │      │          │            │            │          │          │                │                      │
│    │        │      │          │            │            │          │          │                │                      │
│    │        │      │          │            │            │          │          │                ├───────────┤
│    │        │      │          │            │            │          │          │                │盧坤杉共同意圖營利，違│
│    │        │      │          │            │            │          │          │                │反不得使大陸地區人民非│
│    │        │      │          │            │            │          │          │                │法進入臺灣地區之規定，│
│    │        │      │          │            │            │          │          │                │處有期徒刑參年貳月，扣│
│    │        │      │          │            │            │          │          │                │案如附表四編號1、2、  │
│    │        │      │          │            │            │          │          │                │5、11 所示之物均沒收。│
│    │        │      │          │            │            │          │          │                │                      │
│    │        │      │          │            │            │          │          │                │                      │
│    │        │      │          │            │            │          │          │                │                      │
│    │        │      │          │            │            │          │          │                │                      │
│    │        │      │          │            │            │          │          │                ├───────────┤
│    │        │      │          │            │            │          │          │                │張俊隆部分請參閱主文欄│
│    │        │      │          │            │            │          │          │                │所示。                │
├──┼────┼───┼─────┼──────┼──────┼─────┼─────┼────────┼───────────┤
│4   │ 李家樺 │黃愛蘋│約定同上，│於98年7 月30│98年8 月21日│於98年11月│98年11月13│臺灣地區與大陸地│李家樺共同意圖營利，違│
│    │ 盧坤杉 │      │施鴻泰實際│日於大陸地區│初次申請入境│10日初次入│日在臺南市│區人民關係條例第│反不得使大陸地區人民非│
│    │*施鴻泰 │      │領得5 月人│四川省成都市│，移民署未准│境臺灣，嗣│安南區戶政│15條第1 款、第79│法進入臺灣地區之規定，│
│    │        │      │頭老公費用│公證處登記結│許，嗣於98年│並於99年2 │事務所辦理│條第2 項。      │處有期徒刑參年貳月，扣│
│    │        │      │約15萬元。│婚。        │9 月22日再次│月24日再次│結婚登記，│                │案如附表四編號1、2、  │
│    │        │      │          │            │申請入境經移│入境。    │相關證據見│                │5、11 所示之物均沒收。│
│    │        │      │          │            │民署准許。  │          │原審卷二第│                │                      │
│    │        │      │          │            │            │          │48至54頁。│                │                      │
│    │        │      │          │            │            │          │嗣黃愛蘋出│                │                      │
│    │        │      │          │            │            │          │境後，99年│                │                      │
│    │        │      │          │            │            │          │1 月18日施│                │                      │
│    │        │      │          │            │            │          │鴻泰持不實│                ├───────────┤
│    │        │      │          │            │            │          │之戶籍謄本│                │盧坤杉共同意圖營利，違│
│    │        │      │          │            │            │          │至移民署申│                │反不得使大陸地區人民非│
│    │        │      │          │            │            │          │請團聚。  │                │法進入臺灣地區之規定，│
│    │        │      │          │            │            │          │          │                │處有期徒刑參年貳月，扣│
│    │        │      │          │            │            │          │          │                │案如附表四編號1、2、  │
│    │        │      │          │            │            │          │          │                │5、11 所示之物均沒收。│
│    │        │      │          │            │            │          │          │                │                      │
│    │        │      │          │            │            │          │          │                │                      │
│    │        │      │          │            │            │          │          │                │                      │
│    │        │      │          │            │            │          │          │                │                      │
│    │        │      │          │            │            │          │          │                │                      │
│    │        │      │          │            │            │          │          │                ├───────────┤
│    │        │      │          │            │            │          │          │                │                      │
│    │        │      │          │            │            │          │          │                │                      │
├──┼────┼───┼─────┼──────┼──────┼─────┼─────┼────────┼───────────┤
│5   │ 李家樺 │吳嵐  │約定同上，│於98年8 月10│98年8 月24日│於98年11月│98年11月4 │臺灣地區與大陸地│李家樺共同意圖營利，違│
│    │ 盧坤杉 │      │王孟裕實際│日於大陸地區│初次申請入境│3 日初次入│日在臺南縣│區人民關係條例第│反不得使大陸地區人民非│
│    │*王孟裕 │      │領得4 月人│四川省成都市│            │境臺灣，嗣│麻豆鎮戶政│15條第1 款、第79│法進入臺灣地區之規定，│
│    │        │      │頭老公費用│公證處登記結│            │吳嵐自行向│事務所，相│條第2 項。      │處有期徒刑參年貳月，扣│
│    │        │      │12萬元。  │婚。        │            │移民署申請│關證據見原│                │案如附表四編號1、2、  │
│    │        │      │          │            │            │依親居留，│審卷二第57│                │5、11 所示之物均沒收。│
│    │        │      │          │            │            │並於99年5 │至61頁。  │                │                      │
│    │        │      │          │            │            │月30日再次│          │                │                      │
│    │        │      │          │            │            │入境。    │          │                │                      │
│    │        │      │          │            │            │          │          │                │                      │
│    │        │      │          │            │            │          │          │                ├───────────┤
│    │        │      │          │            │            │          │          │                │盧坤杉共同意圖營利，違│
│    │        │      │          │            │            │          │          │                │反不得使大陸地區人民非│
│    │        │      │          │            │            │          │          │                │法進入臺灣地區之規定，│
│    │        │      │          │            │            │          │          │                │處有期徒刑參年貳月，扣│
│    │        │      │          │            │            │          │          │                │案如附表四編號1、2、  │
│    │        │      │          │            │            │          │          │                │5、11 所示之物均沒收。│
│    │        │      │          │            │            │          │          │                │                      │
│    │        │      │          │            │            │          │          │                │                      │
│    │        │      │          │            │            │          │          │                │                      │
│    │        │      │          │            │            │          │          │                │                      │
│    │        │      │          │            │            │          │          │                ├───────────┤
│    │        │      │          │            │            │          │          │                │                      │
│    │        │      │          │            │            │          │          │                │                      │
├──┼────┼───┼─────┼──────┼──────┼─────┼─────┼────────┼───────────┤
│6   │ 李家樺 │朱云仙│約定同上，│於98年8 月31│98年9 月11日│於98年12月│98年12月8 │臺灣地區與大陸地│李家樺共同意圖營利，違│
│    │ 盧坤杉 │      │鄭永富實際│日於大陸地區│初次申請入境│6 日初次入│日在新北市│區人民關係條例第│反不得使大陸地區人民非│
│    │*鄭永富 │      │領得6 月人│四川省成都市│            │境臺灣。  │三重區戶政│15條第1 款、第79│法進入臺灣地區之規定，│
│    │        │      │頭老公費用│公證處登記結│            │          │事務所，相│條第2 項。      │處有期徒刑參年貳月，扣│
│    │        │      │18萬元。  │婚。        │            │          │關證據見原│                │案如附表四編號1、2、  │
│    │        │      │          │            │            │          │審卷二第13│                │5、11 所示之物均沒收。│
│    │        │      │          │            │            │          │至19頁。  │                │                      │
│    │        │      │          │            │            │          │          │                │                      │
│    │        │      │          │            │            │          │          │                │                      │
│    │        │      │          │            │            │          │          │                │                      │
│    │        │      │          │            │            │          │          │                ├───────────┤
│    │        │      │          │            │            │          │          │                │盧坤杉共同意圖營利，違│
│    │        │      │          │            │            │          │          │                │反不得使大陸地區人民非│
│    │        │      │          │            │            │          │          │                │法進入臺灣地區之規定，│
│    │        │      │          │            │            │          │          │                │處有期徒刑參年貳月，扣│
│    │        │      │          │            │            │          │          │                │案如附表四編號1、2、  │
│    │        │      │          │            │            │          │          │                │5、11 所示之物均沒收。│
│    │        │      │          │            │            │          │          │                │                      │
│    │        │      │          │            │            │          │          │                │                      │
│    │        │      │          │            │            │          │          │                │                      │
│    │        │      │          │            │            │          │          │                │                      │
│    │        │      │          │            │            │          │          │                ├───────────┤
│    │        │      │          │            │            │          │          │                │                      │
│    │        │      │          │            │            │          │          │                │                      │
├──┼────┼───┼─────┼──────┼──────┼─────┼─────┼────────┼───────────┤
│7   │ 李家樺 │蘇麗娟│約定同上，│於98年12月3 │99年1 月12日│於99年3 月│99年3 月31│臺灣地區與大陸地│李家樺共同意圖營利，違│
│    │ 盧坤杉 │      │李正欽實際│日於大陸地區│初次申請入境│30日初次入│日在新北市│區人民關係條例第│反不得使大陸地區人民非│
│    │*李正欽 │      │領得1 月人│四川省成都市│            │境臺灣。  │汐止區戶政│15條第1 款、第79│法進入臺灣地區之規定，│
│    │        │      │頭老公費用│公證處登記結│            │          │事務所辦理│條第2 項。      │處有期徒刑參年貳月，扣│
│    │        │      │3 萬元。  │婚。        │            │          │結婚登記，│                │案如附表四編號1、2、  │
│    │        │      │          │            │            │          │相關證據見│                │5、11 所示之物均沒收。│
│    │        │      │          │            │            │          │原審卷二第│                │                      │
│    │        │      │          │            │            │          │40至46頁。│                │                      │
│    │        │      │          │            │            │          │          │                │                      │
│    │        │      │          │            │            │          │          │                │                      │
│    │        │      │          │            │            │          │          │                ├───────────┤
│    │        │      │          │            │            │          │          │                │盧坤杉共同意圖營利，違│
│    │        │      │          │            │            │          │          │                │反不得使大陸地區人民非│
│    │        │      │          │            │            │          │          │                │法進入臺灣地區之規定，│
│    │        │      │          │            │            │          │          │                │處有期徒刑參年貳月，扣│
│    │        │      │          │            │            │          │          │                │案如附表四編號1、2、  │
│    │        │      │          │            │            │          │          │                │5、11 所示之物均沒收。│
│    │        │      │          │            │            │          │          │                │                      │
│    │        │      │          │            │            │          │          │                │                      │
│    │        │      │          │            │            │          │          │                │                      │
│    │        │      │          │            │            │          │          │                │                      │
│    │        │      │          │            │            │          │          │                ├───────────┤
│    │        │      │          │            │            │          │          │                │李正欽部分請參閱主文欄│
│    │        │      │          │            │            │          │          │                │所示。                │
├──┼────┼───┼─────┼──────┼──────┼─────┼─────┼────────┼───────────┤
│8   │ 李家樺 │肖麗萍│約定同上，│於98年12月17│99年1 月12日│於99年4 月│99年4 月21│臺灣地區與大陸地│李家樺共同意圖營利，違│
│    │ 盧坤杉 │      │袁健笙實際│日於大陸地區│初次申請入境│20日初次入│日在桃園縣│區人民關係條例第│反不得使大陸地區人民非│
│    │ 王耀穎 │      │領得頭老公│四川省成都市│            │境臺灣。  │中壢市戶政│15條第1 款、第79│法進入臺灣地區之規定，│
│    │*袁健笙 │      │費用49000 │公證處登記結│            │          │事務所，相│條第2 項。      │處有期徒刑參年貳月，扣│
│    │        │      │元（原審誤│婚。        │            │          │關證據見原│                │案如附表四編號1、2、  │
│    │        │      │載為6萬元 │            │            │          │審卷二第74│                │5、11 所示之物均沒收。│
│    │        │      │，應予更正│            │            │          │至80頁。  │                │                      │
│    │        │      │）。      │            │            │          │          │                │                      │
│    │        │      │          │            │            │          │          │                │                      │
│    │        │      │          │            │            │          │          │                │                      │
│    │        │      │          │            │            │          │          │                ├───────────┤
│    │        │      │          │            │            │          │          │                │盧坤杉共同意圖營利，違│
│    │        │      │          │            │            │          │          │                │反不得使大陸地區人民非│
│    │        │      │          │            │            │          │          │                │法進入臺灣地區之規定，│
│    │        │      │          │            │            │          │          │                │處有期徒刑參年貳月，扣│
│    │        │      │          │            │            │          │          │                │案如附表四編號1、2、  │
│    │        │      │          │            │            │          │          │                │5、11 所示之物均沒收。│
│    │        │      │          │            │            │          │          │                │                      │
│    │        │      │          │            │            │          │          │                │                      │
│    │        │      │          │            │            │          │          │                │                      │
│    │        │      │          │            │            │          │          │                │                      │
│    │        │      │          │            │            │          │          │                ├───────────┤
│    │        │      │          │            │            │          │          │                │王耀穎、袁健笙部分請參│
│    │        │      │          │            │            │          │          │                │閱主文欄所示。        │
├──┼────┼───┼─────┼──────┼──────┼─────┼─────┼────────┼───────────┤
│9   │ 李家樺 │李愛華│約定同上，│於99年3 月18│99年4 月7 日│於99年5 月│99年5 月27│臺灣地區與大陸地│李家樺共同意圖營利，違│
│    │ 盧坤杉 │      │張偉煌因擔│日於大陸地區│初次申請入境│26日初次入│日在臺北市│區人民關係條例第│反不得使大陸地區人民非│
│    │*張偉煌 │      │任人頭老公│福建省福州市│            │境臺灣。  │內湖區戶政│15條第1 款、第79│法進入臺灣地區之規定，│
│    │        │      │不足1 月即│公證處登記結│            │          │事務所，相│條第2 項。      │處有期徒刑參年貳月，扣│
│    │        │      │被查獲，尚│婚。        │            │          │關證據見原│                │案如附表四編號1、2、  │
│    │        │      │未領得人頭│            │            │          │審卷二第29│                │5、11 所示之物均沒收。│
│    │        │      │老公費用。│            │            │          │至37頁。  │                │                      │
│    │        │      │          │            │            │          │          │                │                      │
│    │        │      │          │            │            │          │          │                │                      │
│    │        │      │          │            │            │          │          │                │                      │
│    │        │      │          │            │            │          │          │                ├───────────┤
│    │        │      │          │            │            │          │          │                │盧坤杉共同意圖營利，違│
│    │        │      │          │            │            │          │          │                │反不得使大陸地區人民非│
│    │        │      │          │            │            │          │          │                │法進入臺灣地區之規定，│
│    │        │      │          │            │            │          │          │                │處有期徒刑參年貳月，扣│
│    │        │      │          │            │            │          │          │                │案如附表四編號1、2、  │
│    │        │      │          │            │            │          │          │                │5、11 所示之物均沒收。│
│    │        │      │          │            │            │          │          │                │                      │
│    │        │      │          │            │            │          │          │                │                      │
│    │        │      │          │            │            │          │          │                │                      │
│    │        │      │          │            │            │          │          │                │                      │
│    │        │      │          │            │            │          │          │                ├───────────┤
│    │        │      │          │            │            │          │          │                │                      │
│    │        │      │          │            │            │          │          │                │                      │
├──┼────┼───┼─────┼──────┼──────┼─────┼─────┼────────┼───────────┤
│10  │ 盧坤杉 │蒲鐵瓊│約定同上，│於97年12月25│98年1 月9 日│於98年4 月│未辦理戶籍│                │盧坤杉共同意圖營利，違│
│    │*吳協城 │      │吳協城未已│日於大陸地區│初次申請入境│29日初次入│登記      │                │反不得使大陸地區人民非│
│    │        │      │領得人頭老│四川省成都市│            │境臺灣    │          │                │法進入臺灣地區之規定，│
│    │        │      │公費用。  │公證處登記結│            │          │          │                │處有期徒刑參年貳月，扣│
│    │        │      │          │婚。        │            │          │          │                │案如附表四編號1、2、  │
│    │        │      │          │            │            │          │          │                │5、11 所示之物均沒收。│
├──┼────┼───┼─────┼──────┼──────┼─────┼─────┼────────┼───────────┤
│11  │ 李家樺 │胡萍  │約定同上，│於99年2 月5 │99年3 月1 日│因許志成說│未辦理戶籍│臺灣地區與大陸地│李家樺共同意圖營利，違│
│    │ 盧坤杉 │      │大陸女子尚│日於大陸地區│初次申請入境│詞有重大瑕│登記      │區人民關係條例第│反不得使大陸地區人民非│
│    │*許志成 │      │未入境，許│四川省成都市│            │疵，未通過│          │15條第1 款、第79│法進入臺灣地區之規定，│
│    │        │      │志成尚未領│公證處登記結│            │移民署之訪│          │條第4 項及同條第│未遂，處有期徒刑壹年捌│
│    │        │      │人頭老公費│婚。        │            │談，而不准│          │2 項。          │月，扣案如附表四編號1 │
│    │        │      │用。      │            │            │予胡萍入境│          │                │、2、5、11所示之物均沒│
│    │        │      │          │            │            │          │          │                │收。                  │
│    │        │      │          │            │            │許可      │          │                ├───────────┤
│    │        │      │          │            │            │          │          │                │盧坤杉共同意圖營利，違│
│    │        │      │          │            │            │          │          │                │反不得使大陸地區人民非│
│    │        │      │          │            │            │          │          │                │法進入臺灣地區之規定，│
│    │        │      │          │            │            │          │          │                │未遂，處有期徒刑壹年捌│
│    │        │      │          │            │            │          │          │                │月，扣案如附表四編號1 │
│    │        │      │          │            │            │          │          │                │、2、5、11所示之物均沒│
│    │        │      │          │            │            │          │          │                │收。                  │
│    │        │      │          │            │            │          │          │                ├───────────┤
│    │        │      │          │            │            │          │          │                │                      │
│    │        │      │          │            │            │          │          │                │                      │
├──┼────┼───┼─────┼──────┼──────┼─────┼─────┼────────┼───────────┤
│12  │ 李家樺 │李元霞│約定同上，│於99年4 月23│99年5 月10日│雖已通過訪│未辦理戶籍│臺灣地區與大陸地│李家樺共同意圖營利，違│
│    │ 盧坤杉 │      │大陸女子尚│日於大陸地區│初次申請入境│查許可入境│登記      │區人民關係條例第│反不得使大陸地區人民非│
│    │*陳詔璞 │      │未入境，陳│四川省成都市│            │，但尚未入│          │15條第1 款、第79│法進入臺灣地區之規定，│
│    │        │      │詔璞未領得│公證處登記結│            │境        │          │條第4 項及同條第│未遂，處有期徒刑壹年捌│
│    │        │      │人頭老公費│婚。        │            │          │          │2 項。          │月，扣案如附表四編號1 │
│    │        │      │用。      │            │            │          │          │                │、2、5、11所示之物均沒│
│    │        │      │          │            │            │          │          │                │收。                  │
│    │        │      │          │            │            │          │          │                ├───────────┤
│    │        │      │          │            │            │          │          │                │盧坤杉共同意圖營利，違│
│    │        │      │          │            │            │          │          │                │反不得使大陸地區人民非│
│    │        │      │          │            │            │          │          │                │法進入臺灣地區之規定，│
│    │        │      │          │            │            │          │          │                │未遂，處有期徒刑壹年捌│
│    │        │      │          │            │            │          │          │                │月，扣案如附表四編號1 │
│    │        │      │          │            │            │          │          │                │、2、5、11所示之物均沒│
│    │        │      │          │            │            │          │          │                │收。                  │
│    │        │      │          │            │            │          │          │                ├───────────┤
│    │        │      │          │            │            │          │          │                │                      │
│    │        │      │          │            │            │          │          │                │                      │
└──┴────┴───┴─────┴──────┴──────┴─────┴─────┴────────┴───────────┘
附表二：
┌──┬───┬────┬────┬───────┬──────┬─────┬─────────┬─────────┬──────┐
│編號│行為人│從事性交│入境時間│從事性交易時間│扣除未從事性│性交易地點│性交易所得之分配及│   證據所在卷頁   │  主  文    │
│    │      │易女子  │        │              │交易之時間  │          │收益（新臺幣）    │                  │            │
├──┼───┼────┼────┼───────┼──────┼─────┼─────────┼─────────┼──────┤
│ 1  │李家樺│賴寒    │?97年6 │於左列時間來臺│月經及生病期│臺北市、新│?每日性交易8 次以│(1) 證人賴寒於警詢│李家樺共同意│
│    │盧坤杉│（化名：│月29日  │，入境後第3 天│間均可休息，│北市各賓館│上，每次性交易代價│    、偵查、原審審│圖使女子與他│
│    │林金龍│「蜜桃」│        │開始從事性交易│每月休息約8 │          │為3 千、4 千、5 千│    理中證述（見99│人為性交之行│
│    │曾短暫│、「彩妮│        │，至98 年6月26│天。        │          │元不等，而左列女子│    偵18 348號B2卷│為，而媒介以│
│    │擔任車│」，人蛇│        │日出境返回大陸│            │          │僅從每次性交易代價│    第77至84頁、第│營利，處有期│
│    │伕（見│應召集團│        │。            │            │          │中領得1 千3 百元，│    96頁、第98至  │徒刑肆月。扣│
│    │附表三│內代號：│        │              │            │          │其餘由人蛇應召集團│    102 頁，原審卷│案如附表四編│
│    │編號1 │「B 」）│        │              │            │          │取得；該女子前開所│    三第97頁背面至│號3 至10、12│
│    │）    │        │        │              │            │          │得須先扣除當日司機│    100 頁、第145 │至14所示之物│
│    │      │        ├────┼───────┼──────┤          │載送費用、房租、每│    頁背面        │均沒收。    │
│    │      │        │?98年8 │於左列時間來臺│同上。      │          │月3 萬元之人頭老公│     ）           │盧坤杉共同意│
│    │      │        │月14日  │，入境後第3 天│            │          │費用、來臺之20萬元│(2) 被告盧坤杉於警│圖使女子與他│
│    │      │        │        │開始從事性交易│            │          │費用，以致從事性交│    詢、原審審理中│人為性交之行│
│    │      │        │        │，至98 年11 月│            │          │易之前2 月均未取得│    之證述（見99偵│為，而媒介以│
│    │      │        │        │23日出境返回大│            │          │任何薪資。        │    1834 8號A2卷第│營利，處有期│
│    │      │        │        │陸。          │            │          │?嗣還清來臺20萬元│    9 頁、第15至16│徒刑肆月。扣│
│    │      │        ├────┼───────┼──────┤          │費用後，須另繳納押│    頁，原審卷二第│案如附表四編│
│    │      │        │?99年1 │於左列時間來臺│同上，另向人│          │金3 萬元，作為該女│    91頁）        │號3 至10、12│
│    │      │        │月20日  │，入境2 、3 天│蛇應召集團表│          │子從事性交易休息期│                  │至14所示之物│
│    │      │        │        │後開始從事性交│示疲累時亦可│          │間人頭老公費用之預│                  │均沒收。    │
│    │      │        │        │易，至99年4 月│休息，每月休│          │扣。              │                  │            │
│    │      │        │        │13日出境返回大│息約13、14天│          │                  │                  │            │
│    │      │        │        │陸。          │；另於99年1 │          │                  │                  │            │
│    │      │        │        │              │月因墮胎而休│          │                  │                  │            │
│    │      │        │        │              │息25天。    │          │                  │                  │            │
│    │      │        ├────┼───────┼──────┤          │                  │                  │            │
│    │      │        │?99年5 │於左列時間來臺│同上，每月休│          │                  │                  │            │
│    │      │        │月11日  │，入境後2、3天│息約13、14天│          │                  │                  │            │
│    │      │        │        │開始從事性交易│。          │          │                  │                  │            │
│    │      │        │        │，直至99年6 月│            │          │                  │                  │            │
│    │      │        │        │21日止，嗣同年│            │          │                  │                  │            │
│    │      │        │        │6月22 日於臺北│            │          │                  │                  │            │
│    │      │        │        │市松山區敦化北│            │          │                  │                  │            │
│    │      │        │        │路340 之9 號「│            │          │                  │                  │            │
│    │      │        │        │松山機場」2 樓│            │          │                  │                  │            │
│    │      │        │        │出境大廳為警拘│            │          │                  │                  │            │
│    │      │        │        │提。          │            │          │                  │                  │            │
├──┼───┼────┼────┼───────┼──────┼─────┼─────────┼─────────┼──────┤
│ 2  │李家樺│李萍    │?98年11│於左列時間來臺│月經、生病期│同上      │每日性交易約8 、9 │(1) 證人李萍於警詢│李家樺共同意│
│    │盧坤杉│（化名：│月8 日  │，入境後幾天，│間及心情不好│          │次，每次性交易代價│    、偵查、原審審│圖使女子與他│
│    │林金龍│「曉曉」│        │俟盧坤杉租屋安│時均可休息，│          │為3 千、4 千、5 千│    理中證述（見99│人為性交之行│
│    │曾短暫│，人蛇應│        │排左列女子房宿│每月工作約10│          │、6 千元不等，而左│    偵18 348號B3卷│為，而媒介以│
│    │擔任車│召集團內│        │後2日 開始從事│多天。      │          │列女子從3 千至5 千│    第10 9至115 頁│營利，處有期│
│    │伕（見│代號：「│        │性交易，直至99│            │          │元性交易代價中，每│    、第188 至194 │徒刑肆月。扣│
│    │附表三│P」）   │        │年4 月初止。  │            │          │次領得1 千3 百元，│    頁，原審卷三第│案如附表四編│
│    │編號1 │        ├────┼───────┼──────┤          │從6 千元性交易代價│    100 頁背面至  │號3 至10、12│
│    │）    │        │?99年5 │於左列時間來臺│同上。      │          │中，每次領得1 千7 │    102 頁、第146 │至14所示之物│
│    │      │        │月20日  │，入境後1 星期│            │          │百元，其餘由人蛇應│    頁）          │均沒收。    │
│    │      │        │        │開始從事性交易│            │          │召集團取得；該女子│(2) 被告郭儒成於警│盧坤杉共同意│
│    │      │        │        │，直至99年6 月│            │          │前開所得須先扣除當│    詢、偵查、原審│圖使女子與他│
│    │      │        │        │中旬止，嗣同年│            │          │日司機載送費用、房│    審理中之證述（│人為性交之行│
│    │      │        │        │6月25 日於桃園│            │          │租、每月3 萬元之人│    見99偵18348 號│為，而媒介以│
│    │      │        │        │國際機場二期航│            │          │頭老公費用、來臺之│    C1 卷 第40至41│營利，處有期│
│    │      │        │        │廈出境大廳為警│            │          │20萬元費用。      │    頁、D2卷第65至│徒刑肆月。扣│
│    │      │        │        │拘提。        │            │          │                  │    67 頁 ，原審卷│案如附表四編│
│    │      │        │        │              │            │          │                  │    一第220 頁背面│號3 至10、12│
│    │      │        │        │              │            │          │                  │    ）            │至14所示之物│
│    │      │        │        │              │            │          │                  │                  │均沒收。    │
│    │      │        │        │              │            │          │                  │                  │            │
│    │      │        │        │              │            │          │                  │                  │            │
│    │      │        │        │              │            │          │                  │                  │            │
│    │      │        │        │              │            │          │                  │                  │            │
│    │      │        │        │              │            │          │                  │                  │            │
│    │      │        │        │              │            │          │                  │                  │            │
│    │      │        │        │              │            │          │                  │                  │            │
├──┼───┼────┼────┼───────┼──────┼─────┼─────────┼─────────┼──────┤
│ 3  │李家樺│熊慧    │?99年2 │於99年3 月初開│月經及生病期│臺北地區各│?每日性交易6 次以│(1) 證人熊慧於警詢│李家樺共同意│
│    │盧坤杉│（化名：│月2 日  │始從事性交易，│間均可休息  │旅館      │上，每次性交易代價│    、偵查、原審審│圖使女子與他│
│    │      │「紫玲」│        │直至99年6 月21│            │          │為7 千、8 千、9 千│    理中證述（見99│人為性交之行│
│    │      │）      │        │日止，嗣同年6 │            │          │元不等，而左列女子│    偵18348 號B 三│為，而媒介以│
│    │      │        │        │月22日於新北市│            │          │僅從上開性交易代價│    卷第149 至156 │營利，處有期│
│    │      │        │        │三重區親門路16│            │          │中分別領得2 千5 百│    頁、第207 至  │徒刑肆月。扣│
│    │      │        │        │之1 號9 樓為警│            │          │、2 千9 百、3 千3 │    210 頁、第231 │案如附表四編│
│    │      │        │        │拘提。        │            │          │百元，其餘由人蛇應│    至23 8頁，原審│號3 至10、12│
│    │      │        │        │              │            │          │召集團取得；該女子│    卷三第29至35頁│所示之物均沒│
│    │      │        │        │              │            │          │前開所得須扣除當日│    ）            │收。        │
│    │      │        │        │              │            │          │司機載送費用及餐費│(2) 相關監聽譯文（│盧坤杉共同意│
│    │      │        │        │              │            │          │、每月3 萬元之人頭│    見99偵18348 號│圖使女子與他│
│    │      │        │        │              │            │          │老公費用、來臺之20│    B 三卷第158 至│人為性交之行│
│    │      │        │        │              │            │          │萬元費用，以致從事│    161 頁、第218 │為，而媒介以│
│    │      │        │        │              │            │          │性交易之前3 、4 月│    至219 頁）    │營利，處有期│
│    │      │        │        │              │            │          │均未取得任何薪資。│                  │徒刑肆月。扣│
│    │      │        │        │              │            │          │?嗣還清來臺20萬元│                  │案如附表四編│
│    │      │        │        │              │            │          │費用後，須另繳納押│                  │號3 至10、12│
│    │      │        │        │              │            │          │金3 萬元，作為該女│                  │所示之物均沒│
│    │      │        │        │              │            │          │子從事性交易休息期│                  │收。        │
│    │      │        │        │              │            │          │間人頭老公費用之預│                  │            │
│    │      │        │        │              │            │          │扣。              │                  │            │
│    │      │        │        │              │            │          │                  │                  │            │
│    │      │        │        │              │            │          │                  │                  │            │
│    │      │        │        │              │            │          │                  │                  │            │
│    │      │        │        │              │            │          │                  │                  │            │
├──┼───┼────┼────┼───────┼──────┼─────┼─────────┼─────────┼──────┤
│ 4  │李家樺│黃愛蘋  │?98年11│於左列時間來臺│月經及生病期│臺北市、新│每日性交易約4 、5 │(1) 證人黃愛蘋於警│李家樺共同意│
│    │盧坤杉│（化名：│月10日  │，入境後2、3天│間均可休息，│北市各賓館│次，每次性交易代價│    詢、偵查、原審│圖使女子與他│
│    │      │「糖糖」│        │開始從事性交易│每月休息約10│          │為5 千至1 萬元不等│    審理中證述（見│人為性交之行│
│    │      │）      │        │，至99年1 月19│至20天。    │          │，而左列女子從5 千│    99 偵18348號B2│為，而媒介以│
│    │      │        │        │日出境返回大陸│            │          │元性交易代價中可領│    卷第198 至199 │營利，處有期│
│    │      │        │        │。            │            │          │得1 千7 百元，每增│    頁，B3卷第1 至│徒刑肆月。扣│
│    │      │        ├────┼───────┼──────┤          │加1 千元性交易代價│    9 頁、第21至26│案如附表四編│
│    │      │        │?99年2 │於左列時間來臺│同上。      │          │，可多取得4 百元，│    頁，原審卷三第│號3 至10、12│
│    │      │        │月24日  │，入境後2、3天│            │          │，其餘由人蛇應召集│    94 頁 背面至97│所示之物均沒│
│    │      │        │        │開始從事性交易│            │          │團取得；該女子前開│    頁）          │收。        │
│    │      │        │        │，直至99年6 月│            │          │所得須先扣除當日司│(2) 被告施鴻泰於警│盧坤杉共同意│
│    │      │        │        │22日前一月，嗣│            │          │機載送費用及加班費│    詢、偵查、原審│圖使女子與他│
│    │      │        │        │於同年6 月22日│            │          │、房租、醫療所需費│    審理中之證述（│人為性交之行│
│    │      │        │        │於新北市三重區│            │          │用、每月3 萬元之人│    見99偵18348 號│為，而媒介以│
│    │      │        │        │中正南路84號11│            │          │頭老公費用、來臺之│    D1 卷 第4 至6 │營利，處有期│
│    │      │        │        │樓之2 為警拘提│            │          │20萬元費用。      │    頁、第32至34頁│徒刑肆月。扣│
│    │      │        │        │。            │            │          │                  │    ，原審卷一第  │案如附表四編│
│    │      │        │        │              │            │          │                  │    221 頁）      │號3 至10、12│
│    │      │        │        │              │            │          │                  │                  │所示之物均沒│
│    │      │        │        │              │            │          │                  │                  │收。        │
│    │      │        │        │              │            │          │                  │                  │            │
│    │      │        │        │              │            │          │                  │                  │            │
│    │      │        │        │              │            │          │                  │                  │            │
│    │      │        │        │              │            │          │                  │                  │            │
│    │      │        │        │              │            │          │                  │                  │            │
│    │      │        │        │              │            │          │                  │                  │            │
├──┼───┼────┼────┼───────┼──────┼─────┼─────────┼─────────┼──────┤
│ 5  │李家樺│吳嵐    │?98年11│於左列時間來臺│月經及生病期│同上      │每日性交易約7 、8 │(1) 證人吳嵐於警詢│李家樺共同意│
│    │盧坤杉│（化名：│月3 日  │，入境後第3 天│間均可休息。│          │次，每次性交易代價│    、偵查、原審審│圖使女子與他│
│    │林金龍│「露露」│        │開始從事性交易│            │          │為3 千、4 千、5 千│    理中證述（見99│人為性交之行│
│    │、郭儒│，人蛇應│        │，至99 年5月1 │            │          │、6 千元不等，而左│    偵18 348號B3卷│為，而媒介以│
│    │成曾短│召集團內│        │日出境返回大陸│            │          │列女子僅從每次性交│    第57至64頁第50│營利，處有期│
│    │暫擔任│代號：「│        │。            │            │          │易代價中領得1 千3 │    至53頁、第77  │徒刑肆月。扣│
│    │車伕（│L 」）  ├────┼───────┼──────┤          │百元，其餘由人蛇應│    至83頁，原審卷│案如附表四編│
│    │見附表│        │?99年5 │於左列時間來臺│同上。      │          │召集團取得；該女子│    三第26頁背面至│號3 至10、12│
│    │三編號│        │月30日  │，入境後第3 天│            │          │前開所得須先扣除當│    28頁）        │至14所示之物│
│    │1 、2 │        │        │開始從事性交易│            │          │日司機載送費用及加│(2) 被告王孟裕於警│均沒收。    │
│    │）    │        │        │，直至99年6 月│            │          │班費、房租、每月3 │    詢、偵查、原審│盧坤杉共同意│
│    │      │        │        │22 日 止，嗣於│            │          │萬元之人頭老公費用│    審理中之證述（│圖使女子與他│
│    │      │        │        │同年月日同編號│            │          │、來臺之20萬元費用│    見99偵18348 號│人為性交之行│
│    │      │        │        │1 地址為警拘提│            │          │，以致從事性交易之│    D1 卷 第149 至│為，而媒介以│
│    │      │        │        │。            │            │          │前1 月多均未取得任│    152 頁、D2卷第│營利，處有期│
│    │      │        │        │              │            │          │何薪資。          │    43至45頁，原審│徒刑肆月。扣│
│    │      │        │        │              │            │          │                  │    卷一第221 頁）│案如附表四編│
│    │      │        │        │              │            │          │                  │(3) 相關監聽譯文（│號3 至10、12│
│    │      │        │        │              │            │          │                  │    見99偵18348 號│至14所示之物│
│    │      │        │        │              │            │          │                  │    D1卷第171至175│均沒收。    │
│    │      │        │        │              │            │          │                  │    頁）          │            │
│    │      │        │        │              │            │          │                  │                  │            │
│    │      │        │        │              │            │          │                  │                  │            │
│    │      │        │        │              │            │          │                  │                  │            │
│    │      │        │        │              │            │          │                  │                  │            │
│    │      │        │        │              │            │          │                  │                  │            │
├──┼───┼────┼────┼───────┼──────┼─────┼─────────┼─────────┼──────┤
│ 6  │李家樺│朱云仙  │?98年12│於98年12月8日 │同上。      │同上      │?每日性交易7 、8 │(1) 證人朱云仙於警│李家樺共同意│
│    │盧坤杉│（化名：│月6 日  │開始性交易，直│            │          │次，每次性交易30分│    詢、偵查、原審│圖使女子與他│
│    │林金龍│「小珍珠│        │至99年6 月中旬│            │          │鐘，而左列女子僅從│    審理中證述（見│人為性交之行│
│    │、郭儒│」，人蛇│        │，嗣同年6 月22│            │          │每次性交易代價中領│    99 偵18348號B1│為，而媒介以│
│    │成曾短│應召集團│        │日於新北市三重│            │          │得1 千3 百元及客人│    卷第87至93頁、│營利，處有期│
│    │暫擔任│內代號：│        │區同安街129 號│            │          │不定期給付之1 、2 │    第12 6至129 、│徒刑肆月。扣│
│    │車伕（│「G 」）│        │2 樓第6 室為警│            │          │百元小費，其餘由人│    第13 2至138 頁│案如附表四編│
│    │見附表│        │        │拘提。        │            │          │蛇應召集團取得：該│    ，原審卷二第  │號3 至10、12│
│    │三編號│        │        │              │            │          │女子取得之1 千3 百│    195 頁背面至  │至14所示之物│
│    │1、2）│        │        │              │            │          │元須先扣除當日司機│    201 頁）      │均沒收。    │
│    │      │        │        │              │            │          │載送費用、每月3 萬│(2) 被告鄭永富於警│盧坤杉共同意│
│    │      │        │        │              │            │          │元之人頭老公費用、│    詢、偵查、原審│圖使女子與他│
│    │      │        │        │              │            │          │來臺20萬元費用中剩│    審理中之證述（│人為性交之行│
│    │      │        │        │              │            │          │餘之17萬5 千元，以│    見99偵18348 號│為，而媒介以│
│    │      │        │        │              │            │          │致從事性交易之前2 │    C2 卷 第37至40│營利，處有期│
│    │      │        │        │              │            │          │、3 月均未取得任何│    頁、第71至74頁│徒刑肆月。扣│
│    │      │        │        │              │            │          │薪資。            │    ，原審卷一第  │案如附表四編│
│    │      │        │        │              │            │          │?嗣還清來臺20萬元│    221 頁）      │號3 至10、12│
│    │      │        │        │              │            │          │費用後，須另繳納押│(3) 相關監聽譯文（│至14所示之物│
│    │      │        │        │              │            │          │金3 萬元，作為該女│    見99偵18348 號│均沒收。    │
│    │      │        │        │              │            │          │子從事性交易休息期│    C2卷第53至63頁│            │
│    │      │        │        │              │            │          │間人頭老公費用之預│    ）            │            │
│    │      │        │        │              │            │          │扣。              │                  │            │
│    │      │        │        │              │            │          │                  │                  │            │
│    │      │        │        │              │            │          │                  │                  │            │
│    │      │        │        │              │            │          │                  │                  │            │
├──┼───┼────┼────┼───────┼──────┼─────┼─────────┼─────────┼──────┤
│ 7  │李家樺│蘇麗娟  │?99年3 │於左列時間來臺│同上。      │同上      │每日性交易7 至8 次│(1) 證人蘇麗娟於警│李家樺共同意│
│    │盧坤杉│（化名：│月30日  │，入境後第3 天│            │          │，每次性交易代價為│    詢、偵查、原審│圖使女子與他│
│    │林金龍│「敏敏」│        │開始從事性交易│            │          │3千 、4 千元不等，│    審理中證述（見│人為性交之行│
│    │曾短暫│，人蛇應│        │，直至99年6 月│            │          │而左列女子僅從每次│    99 偵18348號B3│為，而媒介以│
│    │擔任車│召集團內│        │20日，嗣於同年│            │          │性交易代價中領得1 │    卷第246 至254 │營利，處有期│
│    │伕（見│代號：「│        │7 月2 日主動至│            │          │千3 百元，其餘由人│    頁、第270 至  │徒刑肆月。扣│
│    │附表三│M 」）  │        │臺北市政府警察│            │          │蛇應召集團取得；該│    275 頁，原審卷│案如附表四編│
│    │編號1 │        │        │局中山分局投案│            │          │女子前開所得須先扣│    三第22頁背面至│號3 至10、12│
│    │）    │        │        │。            │            │          │除當日司機載送費用│    26 頁）       │至14所示之物│
│    │      │        │        │              │            │          │及加班費、房租、每│(2) 被告李正欽於偵│均沒收。    │
│    │      │        │        │              │            │          │月3 萬元之人頭老公│    查、原審審理中│盧坤杉共同意│
│    │      │        │        │              │            │          │費用、來臺之20萬元│    之證述（見99偵│圖使女子與他│
│    │      │        │        │              │            │          │費用，以致從事性交│    1834 8號D2卷第│人為性交之行│
│    │      │        │        │              │            │          │易後，於99年6 月22│    54至56頁，原審│為，而媒介以│
│    │      │        │        │              │            │          │日前1 星期始取得薪│    卷一第221 頁）│營利，處有期│
│    │      │        │        │              │            │          │資。              │(3) 相關監聽譯文（│徒刑肆月。扣│
│    │      │        │        │              │            │          │                  │    見99偵18348號 │案如附表四編│
│    │      │        │        │              │            │          │                  │    B3卷第266至268│號3 至10、12│
│    │      │        │        │              │            │          │                  │    頁）          │至14所示之物│
│    │      │        │        │              │            │          │                  │                  │均沒收。    │
│    │      │        │        │              │            │          │                  │                  │            │
│    │      │        │        │              │            │          │                  │                  │            │
│    │      │        │        │              │            │          │                  │                  │            │
│    │      │        │        │              │            │          │                  │                  │            │
│    │      │        │        │              │            │          │                  │                  │            │
│    │      │        │        │              │            │          │                  │                  │            │
├──┼───┼────┼────┼───────┼──────┼─────┼─────────┼─────────┼──────┤
│ 8  │李家樺│肖麗萍  │?99年4 │於左列時間來臺│同上，另陰部│          │?每日性交易約6 次│(1) 證人肖麗萍於警│李家樺共同意│
│    │盧坤杉│（化名：│月20日  │，入境後第2 、│破皮期間亦可│          │，每次性交易代價為│    詢、偵查、原審│圖使女子與他│
│    │      │「果果」│        │3 天開始從事性│休息。      │          │6 千、7 千、8 千元│    審理中證述（見│人為性交之行│
│    │      │，人蛇應│        │交易，直至99年│            │          │不等，而左列女子於│    99 偵18348號B1│為，而媒介以│
│    │      │召集團內│        │6 月中旬，嗣同│            │          │6 千元性交易代價中│    卷第201 至209 │營利，處有期│
│    │      │代號：「│        │年6 月22日於桃│            │          │領得2 千1 百元，每│    頁、B2卷第2 至│徒刑肆月。扣│
│    │      │K 」）  │        │園中正國際機場│            │          │增加1 千元性交易代│    9 頁，原審卷二│案如附表四編│
│    │      │        │        │第一航廈出境廳│            │          │價可多得4 百元，並│    第202 至206 頁│號3 至10、12│
│    │      │        │        │為警拘提。    │            │          │得客人給付之小費，│    ，原審卷三第  │所示之物均沒│
│    │      │        │        │              │            │          │其餘由人蛇應召集團│    143 頁背面）  │收。        │
│    │      │        │        │              │            │          │取得；該女子前開所│(2) 被告袁健笙於偵│盧坤杉共同意│
│    │      │        │        │              │            │          │得須先扣除當日司機│    查、原審審理中│圖使女子與他│
│    │      │        │        │              │            │          │載送費用、每月3 萬│    之證述（見99偵│人為性交之行│
│    │      │        │        │              │            │          │元之人頭老公費用、│    1834 8號D2卷第│為，而媒介以│
│    │      │        │        │              │            │          │來臺之20萬元費用，│    76至78頁，原審│營利，處有期│
│    │      │        │        │              │            │          │以致從事性交易後至│    卷一第221 頁）│徒刑肆月。扣│
│    │      │        │        │              │            │          │為警拘提前均未取得│(3) 相關監聽譯文（│案如附表四編│
│    │      │        │        │              │            │          │任何薪資。        │    見99偵18348 號│號3 至10、12│
│    │      │        │        │              │            │          │?嗣還清來臺20萬元│    A2卷第129至139│所示之物均沒│
│    │      │        │        │              │            │          │費用後，須另繳納押│    頁）          │收。        │
│    │      │        │        │              │            │          │金3 萬元，作為該女│                  │            │
│    │      │        │        │              │            │          │子從事性交易休息期│                  │            │
│    │      │        │        │              │            │          │間人頭老公費用之預│                  │            │
│    │      │        │        │              │            │          │扣。              │                  │            │
│    │      │        │        │              │            │          │                  │                  │            │
│    │      │        │        │              │            │          │                  │                  │            │
├──┼───┼────┼────┼───────┼──────┼─────┼─────────┼─────────┼──────┤
│ 9  │李家樺│李愛華  │?99年5 │於左列時間來臺│99年6 月中旬│臺北市各旅│每日性交易7 至8 次│(1) 證人李愛華於警│李家樺共同意│
│    │盧坤杉│（化名：│月26日  │，並於99年6 月│月經期間休息│館、飯店  │，每次性交易代價4 │    詢、偵查、原審│圖使女子與他│
│    │林金龍│「小櫻桃│        │1 日開始從事性│3至4天，共從│          │千元，而左列女子僅│    審理中證述（見│人為性交之行│
│    │曾短暫│」，人蛇│        │交易，直至99年│事性交易10多│          │從每次性交易代價中│    99 偵18348號B1│為，而媒介以│
│    │擔任車│應召集團│        │6月22 日止，嗣│天。        │          │領得1 千3 百元，其│    卷第3 至11頁、│營利，處有期│
│    │伕（見│內代號：│        │同年月日於臺北│            │          │餘由人蛇應召集團取│    第69至72頁、第│徒刑肆月。扣│
│    │附表三│「Y」） │        │市新明路460 巷│            │          │得；該女子前開所得│    74 至79 頁，原│案如附表四編│
│    │編號1 │        │        │18 弄9號4 樓為│            │          │須先扣除當日司機載│    審卷三第137 頁│號3 至10、12│
│    │）    │        │        │警拘提。      │            │          │送費用、房租、每月│    背面至142 頁）│至14所示之物│
│    │      │        │        │              │            │          │3萬 元之人頭老公費│(2) 被告張偉煌於警│均沒收。    │
│    │      │        │        │              │            │          │用、來臺之20萬元費│    詢、偵查、原審│盧坤杉共同意│
│    │      │        │        │              │            │          │用，以致從事性交易│    審理中之證述（│圖使女子與他│
│    │      │        │        │              │            │          │後至為警拘提前，均│    見99偵18348 號│人為性交之行│
│    │      │        │        │              │            │          │未取得任何薪資。  │    C1 卷 第168 至│為，而媒介以│
│    │      │        │        │              │            │          │                  │    171 頁、C2卷第│營利，處有期│
│    │      │        │        │              │            │          │                  │    27至29頁，原審│徒刑肆月。扣│
│    │      │        │        │              │            │          │                  │    卷一第235 頁背│案如附表四編│
│    │      │        │        │              │            │          │                  │    面）          │號3 至10、12│
│    │      │        │        │              │            │          │                  │                  │至14所示之物│
│    │      │        │        │              │            │          │                  │                  │均沒收。    │
│    │      │        │        │              │            │          │                  │                  │            │
│    │      │        │        │              │            │          │                  │                  │            │
│    │      │        │        │              │            │          │                  │                  │            │
│    │      │        │        │              │            │          │                  │                  │            │
│    │      │        │        │              │            │          │                  │                  │            │
│    │      │        │        │              │            │          │                  │                  │            │
├──┼───┼────┼────┼───────┼──────┼─────┼─────────┼─────────┼──────┤
│10  │盧坤杉│蒲鐵瓊  │?98年4 │於左列時間來臺│身體不舒服可│臺北市、新│每日性交易次數最少│(1) 證人蒲鐵瓊於警│盧坤杉共同意│
│    │林金龍│（化名：│月29日  │，入境後第2 天│以休息      │北市飯店、│2 、3 次，最多10次│    詢、偵查中證述│圖使女子與他│
│    │曾短暫│「玉兒」│        │開始從事性交易│            │賓館及民宅│不等，每次性交易約│    （見99偵24769 │人為性交之行│
│    │擔任車│）      │        │，於98年7 月30│            │          │30至40分鐘，每次性│    號卷第38至48頁│為，而媒介以│
│    │伕（見│        │        │在臺北市天津街│            │          │交易代價最少為2 千│    、第52至53頁、│營利，處有期│
│    │附表三│        │        │57號「天津飯店│            │          │5 百元，最多為5 千│    第65至67頁，98│徒刑肆月。扣│
│    │編號1 │        │        │」206 號房與日│            │          │元不等，而左列女子│    他4876號卷二第│案如附表四編│
│    │）    │        │        │SHIGEKI ANDO  │            │          │僅從每次性交易代價│    4 至8 頁、第14│號3 至10、12│
│    │      │        │        │從事性交易為警│            │          │中領得1 千3 百元，│    至16頁）      │至14所示之物│
│    │      │        │        │查獲。        │            │          │其餘由人蛇應召集團│(2) 證人黃錦妹於警│均沒收。    │
│    │      │        │        │              │            │          │取得；該女子前開所│    詢中之證述（見│            │
│    │      │        │        │              │            │          │得須先扣除當日司機│    99偵24769 號卷│            │
│    │      │        │        │              │            │          │載送費用及加班費用│    第71至73頁）  │            │
│    │      │        │        │              │            │          │、房租、房租押金、│(3) 證人安藤誠起於│            │
│    │      │        │        │              │            │          │每月3 萬元之人頭老│    警詢中之證述（│            │
│    │      │        │        │              │            │          │公費用、來臺之20萬│    見99偵24769 號│            │
│    │      │        │        │              │            │          │元費用。          │    卷第75至76頁）│            │
│    │      │        │        │              │            │          │                  │(4) 相關監聽譯文（│            │
│    │      │        │        │              │            │          │                  │    見99偵18348 號│            │
│    │      │        │        │              │            │          │                  │    A1卷第20至21頁│            │
│    │      │        │        │              │            │          │                  │    ）            │            │
│    │      │        │        │              │            │          │                  │                  │            │
│    │      │        │        │              │            │          │                  │                  │            │
│    │      │        │        │              │            │          │                  │                  │            │
│    │      │        │        │              │            │          │                  │                  │            │
│    │      │        │        │              │            │          │                  │                  │            │
└──┴───┴────┴────┴───────┴──────┴─────┴─────────┴─────────┴──────┘
附表三：
┌──┬────┬─────────┬───────┬────────┬───────┐
│編號│載送女子│加入犯罪集團時間、│從事性交易之大│  證據所在卷頁  │ 原審所處之刑 │
│    │從事性交│地點及犯罪工具    │陸女子        │                │ 及從刑       │
│    │易之車伕│                  │              │                │              │
├──┼────┼─────────┼───────┼────────┼───────┤
│1   │林金龍  │於98年4 月30日開始│?於99年6 月21│1.被告林金龍於警│林金龍共同意圖│
│    │（綽號：│擔任車伕，並以車號│日搭載大陸女子│詢、偵查、原審審│使女子與他人為│
│    │「86」）│9923-VD 號自用小客│李愛華（化名小│理時之自白（見99│性交之行為，而│
│    │        │車載送右列大陸女子│櫻桃）至新北市│年偵字第18348 號│媒介以營利，累│
│    │        │至人蛇應召集團電話│板橋區中正路附│A2 卷 第275 、30│犯，處有期徒刑│
│    │        │指示之臺北市、新北│近「綺夢賓館」│4 、342 頁，原審│參月，如易科罰│
│    │        │市地區各賓館從事性│從事性交易1次 │卷一第190 頁、卷│金以新臺幣壹仟│
│    │        │交易，每日工作12小│。            │三第142 頁背面、│元折算壹日，扣│
│    │        │時薪資為3 千2 百元│              │第328 頁背面）。│案如附表四編號│
│    │        │，餐費及煙費3 百元│              │2.證人李愛華於原│3至10 、12至14│
│    │        │，每加班1 小時額外│              │審審理時之證述（│所示之物均沒收│
│    │        │收取2 百元，上開薪│              │見原審卷三第142 │。            │
│    │        │資由從事性交易大陸│              │頁）            │              │
│    │        │女子當日性交易所得│              │                │              │
│    │        │中直接扣取。      ├───────┼────────┼───────┤
│    │        │                  │?於99年5 月20│1.被告林金龍於原│林金龍共同意圖│
│    │        │                  │日後搭載大陸女│審審理時之自白（│使女子與他人為│
│    │        │                  │子李萍（化名曉│見原審卷一第190 │性交之行為，而│
│    │        │                  │曉）從事性交易│頁、卷三第328 頁│媒介以營利，累│
│    │        │                  │約1 星期。    │背面）          │犯，處有期徒刑│
│    │        │                  │              │2.證人李萍於原審│肆月，如易科罰│
│    │        │                  │              │審理時之證述（見│金以新臺幣壹仟│
│    │        │                  │              │原審卷三第101 頁│元折算壹日，扣│
│    │        │                  │              │背面、第146 頁）│案如附表四編號│
│    │        │                  │              │                │3至10 、12至14│
│    │        │                  │              │                │所示之物均沒收│
│    │        │                  │              │                │。            │
│    │        │                  ├───────┼────────┼───────┤
│    │        │                  │?於98年8、9  │1.被告林金龍於原│林金龍共同意圖│
│    │        │                  │月間搭載大陸女│審審理時之自白（│使女子與他人為│
│    │        │                  │子賴寒（化名彩│見原審卷一第190 │性交之行為，而│
│    │        │                  │妮、蜜桃）從事│頁、卷三第328 頁│媒介以營利，累│
│    │        │                  │性交易約1 星期│背面）          │犯，處有期徒刑│
│    │        │                  │。            │2.證人賴寒於偵查│肆月，如易科罰│
│    │        │                  │              │、原審審理時之證│金以新臺幣壹仟│
│    │        │                  │              │述（見99偵18348 │元折算壹日，扣│
│    │        │                  │              │號B2卷第82頁，原│案如附表四編號│
│    │        │                  │              │審卷三第145 頁背│3 至10、12至14│
│    │        │                  │              │面）            │所示之物均沒收│
│    │        │                  │              │                │。            │
│    │        │                  ├───────┼────────┼───────┤
│    │        │                  │? 於98年11月3│1.被告林金龍於警│林金龍共同意圖│
│    │        │                  │日後搭載大陸女│詢、偵查、原審審│使女子與他人為│
│    │        │                  │子吳嵐（化名露│理時之自白（見99│性交之行為，而│
│    │        │                  │露）從事性交易│年偵字第18348 號│媒介以營利，累│
│    │        │                  │達1 月多。    │A2卷第269 、273 │犯，處有期徒刑│
│    │        │                  │              │、305 頁，原審卷│陸月，如易科罰│
│    │        │                  │              │一第190 頁、卷三│金以新臺幣壹仟│
│    │        │                  │              │第328 頁背面）  │元折算壹日。扣│
│    │        │                  │              │2.證人吳嵐於原審│案如附表四編號│
│    │        │                  │              │審理時之證述（見│3至10 、12至14│
│    │        │                  │              │原審卷三第144 頁│所示之物均沒收│
│    │        │                  │              │背面）          │。            │
│    │        │                  │              │                │              │
│    │        │                  ├───────┼────────┼───────┤
│    │        │                  │? 於98年12月8│1.被告林金龍於偵│林金龍共同意圖│
│    │        │                  │日後搭載大陸女│查、原審審理時之│使女子與他人為│
│    │        │                  │子朱云仙（化名│自白（見99年偵字│性交之行為，而│
│    │        │                  │小珍珠）從事性│第18348 號A2卷第│媒介以營利，累│
│    │        │                  │交易1 至2 日。│342 頁，原審卷一│犯，處有期徒刑│
│    │        │                  │              │第190 頁、卷三第│參月，如易科罰│
│    │        │                  │              │328 頁背面）    │金以新臺幣壹仟│
│    │        │                  │              │2.證人朱云仙於原│元折算壹日，扣│
│    │        │                  │              │審審理時之證述（│案如附表四編號│
│    │        │                  │              │見原審卷三第143 │3 至10、12至14│
│    │        │                  │              │頁背面）        │所示之物均沒收│
│    │        │                  │              │                │。            │
│    │        │                  ├───────┼────────┼───────┤
│    │        │                  │? 於99年4月間│1.被告林金龍於偵│林金龍共同意圖│
│    │        │                  │搭載大陸女子蘇│查、原審審理時之│使女子與他人為│
│    │        │                  │麗娟（化名敏敏│自白（見99年偵字│性交之行為，而│
│    │        │                  │）從事性交易約│第18348 號A2卷第│媒介以營利，累│
│    │        │                  │1 、2 星期。  │335 頁，原審卷一│犯，處有期徒刑│
│    │        │                  │              │第190 頁、卷三第│肆月，如易科罰│
│    │        │                  │              │第328 頁背面）  │金以新臺幣壹仟│
│    │        │                  │              │2.證人蘇麗娟於原│元折算壹日，扣│
│    │        │                  │              │審審理時之證述（│案如附表四編號│
│    │        │                  │              │見原審卷三第144 │3至10、12至14 │
│    │        │                  │              │頁）            │所示之物均沒收│
│    │        │                  │              │                │。            │
│    │        │                  ├───────┼────────┼───────┤
│    │        │                  │?於98年5 月間│1.被告林金龍於警│林金龍共同意圖│
│    │        │                  │搭載大陸女子蒲│詢、偵查、原審審│使女子與他人為│
│    │        │                  │鐵瓊（化名玉兒│理時之自白（見99│性交之行為，而│
│    │        │                  │）從事性交易達│年偵字第18348 號│媒介以營利，累│
│    │        │                  │10多日。      │A2卷第275 至276 │犯，處有期徒刑│
│    │        │                  │              │頁、第304 、335 │伍月，如易科罰│
│    │        │                  │              │、342 頁，原審卷│金以新臺幣壹仟│
│    │        │                  │              │一第190 頁、卷三│元折算壹日，扣│
│    │        │                  │              │第328 頁背面）  │案如附表四編號│
│    │        │                  │              │2.證人蒲鐵瓊於警│3 至10、12至14│
│    │        │                  │              │詢時之證述（見99│所示之物均沒收│
│    │        │                  │              │偵24769 號卷第53│。            │
│    │        │                  │              │頁）            │              │
│    │        │                  │              │                │              │
├──┼────┼─────────┼───────┼────────┼───────┤
│2   │郭儒成  │於98年10月開始擔任│?於98年12月至│1.被告郭儒成於警│郭儒成共同意圖│
│    │（綽號：│車伕，並以車號000-│99年1 月間搭載│詢、偵楂、原審審│使女子與他人為│
│    │「魯蛋」│B9號營業用小客車載│大陸女子吳嵐（│理時之自白（見99│性交之行為，而│
│    │、「56」│送右列大陸女子至人│化名露露）從事│年偵字第18348 號│媒介以營利，處│
│    │）      │蛇應召集團電話指示│性交易約20多日│C1卷第37至39頁、│有期徒刑陸月，│
│    │        │之臺北市、新北市地│。            │D2卷第67至68 頁 │扣案如附表四編│
│    │        │區各賓館從事性交易│              │，原審卷三第329 │號3 至10、12所│
│    │        │，每日工作12小時薪│              │頁）            │示之物均沒收。│
│    │        │資為3 千元，餐費及│              │2.證人吳嵐於原審│              │
│    │        │煙費3 百元，每加班│              │審理時之證述（見│              │
│    │        │1 小時額外收取200 │              │原審卷三第144 頁│              │
│    │        │元，上開薪資由從事│              │ ）             │              │
│    │        │性交易大陸女子當日│              │                │              │
│    │        │性交易所得中直接扣├───────┼────────┼───────┤
│    │        │取。              │?於98年12月8 │1.被告郭儒成於警│郭儒成共同意圖│
│    │        │                  │日後搭載大陸女│詢、原審審理時之│使女子與他人為│
│    │        │                  │子朱云仙（化名│自白（見99年偵字│性交之行為，而│
│    │        │                  │小珍珠）從事性│第18348 號C1卷第│媒介以營利，處│
│    │        │                  │交易約3 、4 日│37至39頁、D2卷第│有期徒刑參月，│
│    │        │                  │。            │67至68頁，原審卷│扣案如附表四編│
│    │        │                  │              │三第329 頁）    │號3 至10、12所│
│    │        │                  │              │2.證人朱云仙於原│示之物均沒收。│
│    │        │                  │              │審審理時之證述（│              │
│    │        │                  │              │見原審卷三第143 │              │
│    │        │                  │              │頁背面）        │              │
│    │        │                  │              │                │              │
└──┴────┴─────────┴───────┴────────┴───────┘
附表四：
┌──┬───────────┬───────┬───┬─────────┐
│編號│扣押物品名稱          │數量          │所有人│備註              │
├──┼───────────┼───────┼───┼─────────┤
│1   │大陸女子來臺接受面談之│1本           │李家樺│於臺北市大同區太原│
│    │教戰手冊              │              │      │路11之1 號3 樓扣得│
├──┼───────────┼───────┤      │                  │
│2   │大陸女子來臺申辦證件紀│1張           │      │                  │
│    │錄表                  │              │      │                  │
├──┼───────────┼───────┤      │                  │
│3   │電話儲值卡            │14張          │      │                  │
├──┼───────────┼───────┤      │                  │
│4   │行動電話（含門號092732│5支           │      │                  │
│    │8437、0000000000、0981│              │      │                  │
│    │654352、0000000000、09│              │      │                  │
│    │00000000號之SIM 卡5 張│              │      │                  │
│    │）                    │              │      │                  │
├──┼───────────┼───────┤      │                  │
│5   │隨身碟（含集團內開銷紀│1支           │      │                  │
│    │錄、假老公個人資料及訪│              │      │                  │
│    │談表、大陸女子來臺接受│              │      │                  │
│    │面談之交戰手冊、大陸女│              │      │                  │
│    │子及人頭老公之合同契約│              │      │                  │
│    │書、大陸女子與車伕警方│              │      │                  │
│    │臨檢時套招紀錄表、集團│              │      │                  │
│    │內員工及應召小姐之作業│              │      │                  │
│    │守則規定及注意事項、工│              │      │                  │
│    │作表、開支表、零用金清│              │      │                  │
│    │單、集團資產明細等電磁│              │      │                  │
│    │紀錄）                │              │      │                  │
├──┼───────────┼───────┤      │                  │
│6   │大陸女子來臺後之持有電│4張           │      │                  │
│    │話明細                │              │      │                  │
├──┼───────────┼───────┤      │                  │
│7   │集團內雜支及記事表    │4張           │      │                  │
├──┼───────────┼───────┤      │                  │
│8   │大陸女子借支表        │2張           │      │                  │
├──┼───────────┼───────┤      │                  │
│9   │大陸女子應召次數總計表│4張           │      │                  │
│    │、保證卡              │              │      │                  │
├──┼───────────┼───────┤      │                  │
│10  │行動電話SIM卡         │8張           │      │                  │
├──┼───────────┼───────┼───┼─────────┤
│11  │隨身碟（內含輔導幹部應│1支           │盧坤杉│同上址            │
│    │注意事項、合同契約書等│              │      │                  │
│    │電磁紀錄）            │              │      │                  │
├──┼───────────┼───────┤      │                  │
│12  │電話儲值卡            │64張          │      │                  │
│    │                      │              │      │                  │
├──┼───────────┼───────┼───┼─────────┤
│13  │門號0000000000號行動電│1支           │林金龍│臺北市中山區民權東│
│    │話（含SIM卡1張）      │              │      │路1 段70巷23號2 樓│
├──┼───────────┼───────┤      │扣得              │
│14  │記載應召次數之帳冊    │1本           │      │                  │
│    │                      │              │      │                  │
└──┴───────────┴───────┴───┴─────────┘